臺灣高雄地方法院刑事判決　　　　　　　110年度訴字第109號
公　訴　人　臺灣高雄地方檢察署檢察官　　　　　　　　　
被　　　告　劉任鎧
　　　　　　劉志聖
上一人　之
選任辯護人　侯勝昌律師（法律扶助）
被　　　告　陳博清
　　　　　　吳郁凱
　　　　　　梁定綸
上列被告因詐欺等案件，經檢察官提起公訴（108年度偵字第189
02號、第22068 號、109 年度偵字第1408號、第2420號、第2539
號、第6954號、第6959號），本院判決如下：
    主  文
宇○○犯如附表四編號1 至25所示之罪，共貳拾伍罪，均累犯，
各處如附表四編號1 至25「宣告刑」欄所示之刑。應執行有期徒
刑參年拾月。
宙○○犯如附表四編號1 至25所示之罪，共貳拾伍罪，各處如附
表四編號1 至25「宣告刑」欄所示之刑。應執行有期徒刑參年陸
月。
未○○犯如附表四編號1 至25所示之罪，共貳拾伍罪，均累犯，
各處如附表四編號1 至25「宣告刑」欄所示之刑。應執行有期徒
刑參年陸月。未扣案犯罪所得新臺幣伍仟元沒收，於全部或一部
不能沒收或不宜執行沒收時，追徵其價額。
己○○犯如附表四編號1 至3 所示之罪，共參罪，各處如附表四
編號1 至3 「宣告刑」欄所示之刑。應執行有期徒刑貳年。扣案
IPHONE行動電話壹支沒收。
午○○犯如附表四編號2 至3 、6 至25所示之罪，共貳拾貳罪，
各處如附表四編號2 至3 、6 至25「宣告刑」欄所示之刑。應執
行有期徒刑貳年拾月。扣案三星牌行動電話（含SIM 卡）壹支沒
收；未扣案犯罪所得新臺幣壹萬元沒收，於全部或一部不能沒收
或不宜執行沒收時，追徵其價額。
己○○其餘被訴部分（即附表一編號6 至25），均無罪。
午○○被訴參與犯罪組織部分（即附表一編號1 ），免訴；其餘
被訴加重詐欺部分（即附表一編號1 ），無罪。
    事  實
一、宇○○、宙○○、未○○、己○○、午○○及癸○○（經本
    院通緝中），自民國108 年8 、9 月間某日起（宇○○自10
    8 年8 、9 月間起，宙○○、未○○自108 年9 月間起、己○○自108 年9 月28日起、午○○自108 年9 月29日起），
    參與真實姓名年籍不詳、綽號「胖哥」之成年男子為首，由
    三人以上以實施詐術為手段所組成具有持續性及牟利性之有
    結構性詐欺集團犯罪組織（宇○○、宙○○、未○○、己○○、午○○所涉參與犯罪組織部分，詳後述不另為免訴之諭
    知及免訴部分）。分工模式係由癸○○招募宙○○、未○○
    ，由宙○○擔任車手頭，負責發派供車手提領贓款之提款卡
    、把風監看提款過程及後續收款事宜；未○○負責駕車搭載
    宙○○至指定地點，自下游車手收取贓款後繳款予癸○○；
    宇○○則以通訊軟體下達提領贓款之各項指示予宙○○、己○○、午○○等人，並於108 年9 月28日招募己○○擔任領
    款車手；己○○再於108 年9 月29日招募午○○擔任下線領
    款車手，渠等共同與詐欺集團內其他不詳成年人，意圖為自
    己不法之所有，基於三人以上詐欺取財及掩飾、隱匿詐欺犯
    罪所得本質及去向之一般洗錢之犯意聯絡及行為分擔（己○○、宇○○並另基於招募他人加入犯罪組織之犯意），先推
    由該詐騙集團不詳成年人士，按附表一編號1 至25所示時間
    、內容及方式，向辛○○、Ａ○○、寅○○、乙○○、辰○○、巳○○、酉○○、子○○、丁○○、戊○○、戌○○、
    亥○○、申○○、天○○、卯○○、廖芊蕙、壬○○、庚○○、Ｂ○○、玄○○、甲○○、黃○○、丑○○、丙○○、
    地○○等25人施用詐術，致渠等均陷於錯誤，而各將如所示
    金額匯入所示帳戶（己○○、午○○二人就附表一編號4 、
    5 所示犯行，業經另案起訴並判決確定，經起訴書敘明此部
    分非本案起訴範圍）。宇○○再以通訊軟體「Letstalk」指
    揮宙○○將人頭帳戶之提款卡交予己○○、午○○，再自行
    以通訊軟體或委由宙○○以口頭告知己○○、午○○提款卡
    密碼，經己○○於附表二、午○○於附表三所示時間、地點
    ，提領如所示之各該款項；宙○○於提領過程中均在附近監
    看，待己○○、午○○提領完畢並繳交贓款及提款卡後，再
    以通訊軟體「微信」聯繫未○○，經未○○駕駛車牌號碼00
    0-0000號自用小客車前來，搭載宙○○前去交付款項予癸○○，或由未○○搭載癸○○前去收款；使用完畢之提款卡則
    由宙○○依宇○○指示隨意丟棄路旁等處。未○○並因而分
    得新臺幣（下同）5,000 元，午○○則於108 年9 月29日、
    9 月30日分得共1 萬5,000 元之報酬。嗣午○○於108 年10
    月1 日13時43分許，在銀行自動櫃員機提領贓款時，因形跡
    可疑為警上前盤查，當場扣得用以領取贓款之提款卡1 張、
    與詐欺集團聯繫使用之三星牌手機（含SI M卡）1 支及甫提
    領之贓款1 萬5,000 元（由附表一編號18之庚○○匯入），
    並另循線查悉己○○提領贓款之情，復扣得己○○用以與詐
    欺集團聯繫使用之IPHONE手機1 支，而循線查獲上情。
二、案經辛○○訴由高雄市政府警察局新興分局；Ａ○○、寅○○訴由高雄市政府警察局小港分局；乙○○、辰○○、巳○○、酉○○、子○○、丁○○、戊○○、戌○○、亥○○、
    申○○、天○○訴由高雄市政府警察局鳳山分局；卯○○、
    廖芊蕙、壬○○、庚○○訴由高雄市政府警察局林園分局；
    Ｂ○○、玄○○、甲○○、黃○○、丑○○、丙○○、地○○訴由高雄市政府警察局前鎮分局報告臺灣高雄地方檢察署
    檢察官偵查起訴。
    理  由
壹、有罪部分
一、證據能力部分
    被告以外之人於審判外之陳述，雖不符前4 條之規定，而經
    當事人於審判程序同意作為證據，法院審酌該言詞陳述或書
    面陳述作成時之情況，認為適當者，亦得為證據，刑事訴訟
    法第159 條之5 第1 項定有明文。本判決所引各項傳聞證據
    ，雖係被告以外之人審判外陳述，然均經當事人及辯護人於
    本院審判程序時同意作為證據，復審酌該等證據方法作成時
    並無違法不當或證明力明顯過低之瑕疵，依前開規定俱有證
    據能力。又本判決所引之非供述證據，與本案均有關聯性，
    且查無違反法定程序取得之情，依刑事訴訟法第158 條之4
    反面解釋，亦均有證據能力。
二、認定事實所憑之證據及理由
    上開事實，業據被告宇○○、宙○○、未○○、己○○、午
    ○○於本院審理時坦承不諱（訴二卷第156 頁、第247 頁至
    第249 頁），核與證人即告訴人辛○○、Ａ○○、寅○○、
    乙○○、辰○○、巳○○、酉○○、子○○、丁○○、戊○○、戌○○、亥○○、申○○、天○○、卯○○、廖芊蕙、
    壬○○、庚○○、Ｂ○○、玄○○、甲○○、黃○○、丑○○、丙○○、地○○於警詢時證述之情節相符（警一卷第13
    頁至第15頁、警二卷第185 頁至第187 頁、第211 頁至第21
    3 頁、第227 頁至第229 頁、第265 頁至第266 頁、第277
    頁至第278 頁、第297 頁至第298 頁、第311 頁至第313 頁
    、第327 頁至第329 頁、第337 頁至第338 頁、第359 頁至
    第361 頁、第347 頁至第351 頁、警三卷第47頁至第49頁、
    第55頁至第57頁、第69頁至第71頁、警四卷第155 頁至第15
    9 頁、警五卷第49頁至第51頁、第74頁至第79頁、警六卷第
    31頁至第33頁、第35頁至第36頁、第37頁至第39頁、第41頁
    至第47頁、第49頁至第52頁、第53頁至第55頁、警七卷第27
    頁至31頁），並有指認犯罪嫌疑人紀錄表、高雄市政府警察
    局林園分局108 年10月1 日扣押筆錄、扣押物品目錄表、扣
    押物品收據、高雄市政府警察局鳳山分局扣押物品清單、提
    領款項明細、高雄市○○區○○路000 號至維新路124 號之
    Google地圖、吳亭萱所有之郵局帳號00000000000000號帳戶
    最近交易資料及客戶歷史交易清單、雲林縣警察局斗南分局
    永光派出所受理詐騙帳戶通報警示簡便格式表、108 年10月
    1 日臨櫃存款收執聯、張瑋程所有之合作金庫銀行帳號0000
    000000000 號帳戶交易明細、雲林縣警察局斗六分局斗六派
    出所受理詐騙帳戶通報警示簡便格式表、合作金庫銀行108
    年10月1 日存款憑條、張瑋程所有之第一銀行帳號00000000
    000 號帳戶交易明細、新北市政府警察局三峽分局三峽派出
    所受理詐騙帳戶通報警示簡便格式表、高雄市政府警察局三
    民第二分局鼎山派出所受理詐騙帳戶通報警示簡便格式表、
    通訊軟體「Letstalk」、「微信」之頁面列印資料、ATM 提
    款交易明細表、臺灣高雄地方檢察署108 年度偵字第19162
    、19848 號起訴書（被告午○○、己○○所犯詐欺等案件，
    告訴人為乙○○、辰○○）、本院108 年度金訴字第84號刑
    事判決、臺灣高等法院高雄分院109 年度金上訴字第13號刑
    事判決、臺灣臺中地方檢察署108 年度少連偵字第505 號、
    109 年度偵字第1631號追加起訴書、臺北市政府警察局內湖
    分局西湖派出所受理詐騙帳戶通報警示簡便格式表、受理各
    類案件紀錄表、受理刑事案件報案三聯單、網路購物頁面及
    歷史訂單紀錄截取畫面、鄭麗惠所有之郵局帳號0000000000
    0000號帳戶之交易明細、臺北市政府警察局華分局漢中街派
    出所陳報單、受理各類案件紀錄表、受理刑事案件報案三聯
    單、刑案紀錄表、通話紀錄截取畫面、中國信託銀行自動櫃
    員機交易明細、呂紹明所有之板信商業銀行帳號0000000000
    0000號、郵局帳號00000000000000號帳戶交易明細、臺北市
    政府警察局中正第二分局思源街派出所受理詐騙帳戶通報警
    示簡便格式表、彰化縣警察局彰化分局花壇分駐所受理詐騙
    帳戶通報警示簡便格式表、帳號「Cheng-CHin Ko 」臉書頁
    面買賣IPHONE手機列印資料、臺中市警察局第四分局大墩派
    出所受理詐騙帳戶通報警示簡便格式表、桃園市政府警察局
    桃園分局同安派出所受理詐騙帳戶通報警示簡便格式表、帳
    號「趙子泰」之臉書頁面買賣IPHONE手機列印資料、帳號「
    李福川」之Messenger 對話紀錄截取畫面、嘉義縣警察局水
    上分局南新派出所受理詐騙帳戶通報警示簡便格式表、臺北
    市政府警察局信義分局吳興街派出所受理詐騙帳戶通報警示
    簡便格式表、永豐銀行櫃員機交易明細、苗栗縣警察局竹南
    分局竹南派出所受理詐騙帳戶通報警示簡便格式表、帳號「
    璇吳」之臉書頁面買賣IPHONE手機列印資料、LINE對話紀錄
    截取畫面、臺北市警察局大安分局新生南路派出所受理詐騙
    帳戶通報警示簡便格式表、帳號「Jason Hung」之臉書頁面
    買賣IPHONE手機列印資料、臺北市政府警察局信義分局吳興
    街派出所受理詐騙帳戶通報警示簡便格式表、受理刑事案件
    報案三聯單、蘇宗柘所有之帳戶個資檢視、高雄市政府警察
    局三民第二分局民族路派出所受理刑事案件報案三聯單、受
    理各類案件紀錄表、受理詐騙帳戶通報警示簡便格式表、16
    5 專線協請金融機構暫行圈存疑似詐欺款項通報單、中國信
    託銀行及台新銀行自動櫃員機交易明細表、告訴人辛○○所
    有之郵局帳戶存摺封面及內頁交易明細影本、熱點資料案件
    詳細列表、臺北市政府警察局大同分局民族路派出所陳報單
    、受理詐騙帳戶通報警示簡便格式表、受理各類案件紀錄表
    、受理刑事案件報案三聯單、刑案紀錄表、台新銀行及第一
    銀行自動櫃員機交易明細表、臺南市政府警察局永康分局大
    橋派出所陳報單、受理詐騙帳戶通報警示簡便格式表、受理
    各類案件紀錄表、受理刑事案件報案三聯單、台新銀行及中
    國信託銀行自動櫃員機交易明細表、GASH POINT點數卡購買
    收據、交易ATM 列表、臺中市政府警察局第二分局永興派出
    所陳報單、受理詐騙帳戶通報警示簡便格式表、受理各類案
    件紀錄表、受理刑事案件報案三聯單、帳號「吳陽林」臉書
    頁面買賣IPHONE手機列印資料、告訴人Ｂ○○台新銀行帳戶
    金融卡正反面影本、臺南市政府警察局佳里分局西港分駐所
    陳報單、受理詐騙帳戶通報警示簡便格式表、受理刑事案件
    報案三聯單、郵政自動櫃員機交易明細表、高雄市政府警察
    局仁武分局仁武派出所陳報單、受理各類案件紀錄表、受理
    刑事案件報案三聯單、受理詐騙帳戶通報警示簡便格式表、
    黃柏翔所有郵局帳戶（告訴人甲○○用以匯款之帳戶）存摺
    封面及內頁交易明細影本、中國信託銀行自動櫃員機交易明
    細、臺北市政府警察局大安分局新生南路派出所陳報單、受
    理詐騙帳戶通報警示簡便格式表、受理各類案件紀錄表、受
    理刑事案件報案三聯單、南投縣政府警察局草屯分局草屯派
    出所受理各類案件紀錄表、受理刑事案件報案三聯單、帳號
    「鄒政樺」臉書頁面買賣IPHONE手機列印資料、網路銀行匯
    款紀錄、高雄市政府警察局鳳山分局文山派出所陳報單、受
    理詐騙帳戶通報警示簡便格式表、受理刑事案件報案三聯單
    、受理各類案件紀錄表、告訴人丙○○所有國泰世華銀行帳
    戶對帳單、台北富邦商業銀行股份有限公司108 年11月5 日
    函暨所附李季鋺所有000000000000號帳戶之客戶基本資料及
    交易明細、桃園市政府警察局楊梅分局草湳派出所陳報單、
    受理詐騙帳戶通報警示簡便格式表、受理各類案件紀錄表、
    受理刑事案件報案三聯單、內政部警政署反詐騙案件紀錄表
    、金融機構聯防機制通報單、告訴人地○○所有郵局帳戶之
    交易明細、LINE、微信對話紀錄截取畫面、帳號「Little-r
    ascal Li」貼文帳號遭盜用之臉書截取畫面、扣押物品照片
    、監視器錄影畫面翻拍照片在卷可參（警一卷第21頁至第27
    頁、第29頁至第45頁、警二卷第31頁至第39頁、第77頁至11
    3 頁、第179 頁至第183 頁、第189 頁至第205 頁、第209
    頁至第210 頁、第225 頁、第231 頁至第263 頁、第26 7頁
    至第276 頁、第279 頁至第293 頁、第299 頁至第309 頁、
    第315 頁至第325 頁、第331 頁至第334 頁、第339 頁至第
    346 頁、第353 頁至第357 頁、第364 頁至第368 頁、警三
    卷第27頁至第29頁、第68頁、警四卷第43頁、第59頁至第63
    頁、第37頁至第41頁、第79頁至第85頁、第151 頁至第154
    頁、第163 頁至第199 頁、警五卷第7 頁至第11頁、第47頁
    、第53頁至第69頁、第73頁、第80頁至第100 頁、警六卷第
    13頁至第25頁、第28頁、第32頁、第38頁、第40頁、第50頁
    、第81頁至第82頁、第87頁至第132 頁、第143 頁至第146
    頁、警七卷第21頁至第25頁、第33頁至第51頁、他一卷第63
    頁至第91頁、偵一卷第47頁至第52頁、第57頁至第59頁、第
    65頁至第67頁、第73頁至第74頁、第79頁至第80頁、第87頁
    至第95頁、第107 頁、偵二卷第37頁至第42頁、第103 頁至
    第117 頁、第123 頁、第137 頁至第145 頁、第201 頁至第
    203 頁、偵四卷第289 頁至第306 頁、訴一卷第33頁至第37
    頁），足認被告宇○○、宙○○、未○○、己○○、午○○
    前開任意性自白，均與事實相符，堪予採信。從而，本案事
    證明確，被告犯行均堪認定，俱應依法論科。
三、論罪科刑
  ㈠罪名及罪數
  ⒈洗錢防制法於105 年12月28日修正公布，並於106 年6 月28
    日生效施行，新法第14條第1 項之一般洗錢罪，祇須有第2
    條各款所示行為之一，而以第3 條規定之特定犯罪作為聯結
    即為已足。另過去實務認為，行為人對犯特定犯罪所得之財
    物或利益作直接使用或消費之處分行為，或僅將自己犯罪所
    得財物交予其他共同正犯，祇屬犯罪後處分贓物之行為，非
    本條例所規範之洗錢行為，惟依新法規定，倘行為人意圖掩
    飾或隱匿特定犯罪所得來源，而將特定犯罪所得直接消費處
    分，甚或交予其他共同正犯予以隱匿，或由共同正犯以虛假
    交易外觀掩飾不法金流移動，即難認僅單純犯罪後處分贓物
    之行為，應仍構成新法第2 條第1 或2 款之洗錢行為（最高
    法院108 年度台上字第2057號、第2402號、第2425號判決意
    旨參照）。本案詐欺集團先由不詳成員對附表一編號1 至25
    示之告訴人施用詐術，至渠等均陷於錯誤，而依指示匯款至
    指定帳戶後，復由被告己○○、午○○依被告宇○○、宙○○之指示，分別於附表二、三所示之時間、地點提領詐欺贓
    款，並轉遞給上手後，再經被告宙○○轉交予癸○○，且本
    案詐欺集團內尚有成員未○○，顯見本案詐欺集團人數達3
    人以上無訛，符合刑法第339 條之4 第1 項第2 款「3 人以
    上共同犯之」之構成要件。又前述被告己○○、午○○分別
    提領如附表二、三所示之詐欺贓款後，交予被告宙○○再交
    予被告癸○○，此迂迴層轉贓款之行為，客觀上顯已轉移犯
    罪所得形式上之歸屬，致使檢警機關於檢視帳戶之交易明細
    時，極易因僅能片段觀察相關帳戶之資金流動情形，以致無
    從辨識其不法性，或難以追溯該等款項之真正源頭，而形成
    追查之斷點及阻礙，足認被告等人在客觀上有掩飾詐欺犯罪
    集團犯罪所得去向及所在之具體作為，而主觀亦可預見其行
    為係在掩飾贓款與詐欺犯罪之關聯性，使來源形式上合法化
    ，藉以切斷彼此間之關聯性，從而逃避國家對於該等特定犯
    罪之追訴及處罰，故被告宇○○、宙○○、未○○、己○○
    、午○○上開所為，顯屬洗錢防制法第2 條第2 款之洗錢行
    為，而與洗錢防制法第14條第1 項規定之一般洗錢罪要件相
    合。
  ⒉又組織犯罪防制條例第3 條第1 項後段之參與犯罪組織罪及
    第4 條第1 項之招募他人加入犯罪組織罪，兩罪之法定本刑
    雖同，惟性質與行為態樣不同；又考諸招募他人加入犯罪組
    織之立法意旨，犯罪組織招募之對象不限於特定人，且為防
    範犯罪組織坐大，無論是否為犯罪組織之成員，或被招募之
    人實際上有無因此加入犯罪組織，只要行為人有招募他人加
    入犯罪組織之行為，即有處罰之必要，以遏止招募行為；是
    參與犯罪組織與招募他人加入犯罪組織之行為，二者侵害之
    法益不同，亦不具行為客體之同一性，行為人實施其中一行
    為，難認會伴隨實現另一構成要件之行為，二者亦無階段關
    係可言，顯非法規競合之補充或吸收關係，惟究應如何論處
    ，應視具體個案實際參與、招募之行為態樣及主觀故意等，
    評價為想像競合犯或予以分論併罰。是本案被告宇○○於10
    8 年9 月28日招募己○○擔任領款車手；被告己○○於108
    年9 月29日招募午○○擔任下線領款車手，自均另該當於組
    織犯罪防制條例第4 條第1 項之招募他人加入犯罪組織罪之
    構成要件，此部分所為尚難認業經渠等另案經判決確定之組
    織犯罪防制條例第3 條第1 項後段參與犯罪組織罪吸收或評
    價。
  ⒊是核被告宇○○就附表一編號1 所為，係犯組織犯罪防制條
    例第4 條第1 項招募他人加入犯罪組織、刑法第339 條之4
    第1 項第2 款之三人以上共同詐欺取財罪及洗錢防制法第14
    條第1 項之一般洗錢罪；就附表一編號2 至25所為，均係犯
    刑法第339 條之4 第1 項第2 款之三人以上共同詐欺取財罪
    及洗錢防制法第14條第1 項之一般洗錢罪。被告宙○○、未
    ○○就附表一編號1 至25所為，均係犯刑法第339 條之4 第
    1 項第2 款之三人以上共同詐欺取財罪及洗錢防制法第14條
    第1 項之一般洗錢罪。被告己○○就附表一編號2 所為，係
    犯組織犯罪防制條例第4 條第1 項招募他人加入犯罪組織、
    刑法第339 條之4 第1 項第2 款之三人以上共同詐欺取財罪
    及洗錢防制法第14條第1 項之一般洗錢罪；編號1 、3 所為
    ，均係犯刑法第339 條之4 第1 項第2 款之三人以上共同詐
    欺取財罪及洗錢防制法第14條第1 項之一般洗錢罪。被告午
    ○○就附表一編號2 至3 、6 至25所為，均係犯刑法第339
    條之4 第1 項第2 款之三人以上共同詐欺取財罪及洗錢防制
    法第14條第1 項之一般洗錢罪。又法院雖不得就未經起訴之
    犯罪審判，然犯罪是否已經起訴應以起訴書所載之「犯罪事
    實」為準，不受所載法條拘束。起訴書就組織犯罪防制條例
    部分，所犯法條欄雖僅記載該條例第3 條第1 項後段之參與
    犯罪組織罪嫌，然於犯罪事實欄已記載被告宇○○、己○○
    招募他人加入犯罪組織等節，應認渠二人招募他人加入犯罪
    組織之事實已經起訴；另被告等人所為亦該當洗錢防制法第
    14條第1 項之一般洗錢罪，業如前述，並經本院當庭為權利
    告知（訴二卷第155 頁至第156 頁），而無礙於被告防禦權
    之行使，自應併予審理。
  ⒋共同正犯，本係互相利用，以達共同目的，並非每一階段行
    為，各共同正犯均須參與。而共同實施犯罪行為，在合同意
    思範圍以內，相互利用他人之行為，以達其犯罪之目的，原
    不必每一階段行為均經參與，祇須分擔犯罪行為之一部，即
    應對於全部所發生之結果共同負責（最高法院72年度台上字
    第1978號、第5739號判決意旨參照）。本案被告宇○○、宙
    ○○、未○○、己○○、午○○雖未親自以附表一編號1 至
    25所載之詐騙手法訛詐告訴人，然其與本案詐欺集團成員相
    互利用彼此之行為，先由集團其他成員向告訴人詐得金錢，
    復由被告己○○、午○○依被告宇○○、宙○○指示前往提
    領帳戶中之詐騙款項，再將提領之現金交給本案詐欺集團其
    他成員，以此方式隱匿犯罪所得去向，彼此在共同犯罪意思
    之聯絡下相互分工、協力完成各該犯行，自應就共同正犯間
    實行犯罪之行為共同負責。是被告宇○○、宙○○、未○○
    、己○○、午○○，與癸○○及本案其他詐欺集團成員間，
    ，就上開犯行，皆互有犯意聯絡，並分工合作、互相利用他
    人行為以達犯罪目的及行為分擔，均應論以共同正犯。
  ⒌被告宇○○、宙○○、未○○就附表一編號1 至25，被告己○○就附表一編號1 至3 、被告午○○就附表一編號2 至3
    、6 至25所示犯行，均係以一行為同時觸犯加重詐欺取財罪
    及一般洗錢罪等罪（被告宇○○就附表一編號1 、己○○就
    附表一編號2 另同時觸犯招募他人加入犯罪組織罪），均為
    想像競合犯，均應依刑法第55條規定，從較重之三人以上共
    同詐欺取財罪處斷。
  ⒍被告宇○○、宙○○、未○○、己○○、午○○本案所犯各
    次加重詐欺取財犯行，雖犯罪時間相近，但被害人不同，侵
    害財產法益有異，時空上並非無從區隔，在刑法評價上各具
    獨立性，且非經立法預設其本質係具持續實行之複次作為特
    徵予以特別歸類，使成獨立犯罪構成要件之行為態樣，依社
    會通念難認係出於一次犯意之決定，又非屬一個行為之持續
    動作，自難認被告成立接續犯包括一罪。是被告宇○○、宙
    ○○、未○○就附表一編號1 至25所示之25次，被告己○○
    就附表一編號1 至3 所示3 次，被告午○○就附表一編號2
    至3 、6 至25所示22次之三人以上共同詐欺取財犯行，犯意
    各別，行為互殊，應予分論併罰。
  ㈡刑之加重減輕事由
  ⒈被告宇○○前因施用毒品案件，經臺灣臺中地方法院（下稱
    臺中地院）以106 年度易字第2105號判處有期徒刑3 月確定
    （甲案）、以106 年度簡字第1146號判處有期徒刑3 月確定
    （乙案）、以107 年度中簡字第678 號判處有期徒刑3 月確
    定（丙案）、以107 年度中簡字第2631號判處有期徒刑4 月
    確定（丁案）；甲、乙案嗣經臺中地院以106 年度聲字第52
    83號裁定應執行有期徒刑5 月確定，並與丙、丁案接續執行
    後，於108 年6 月21日縮刑期滿執行完畢。被告未○○前因
    公共危險案件，經臺灣桃園地方法院106 年度壢交簡字第86
    9 號判處有期徒刑2 月確定，於106 年9 月7 日易科罰金執
    行完畢等節，有臺灣高等法院被告前案紀錄表在卷可參。渠
    二人受徒刑之執行完畢後，5 年以內故意再犯本案有期徒刑
    以上之25罪，均為累犯。本院斟酌被告宇○○、未○○上開
    前案所犯之罪與本案犯行，雖罪質、罪名雖不相同，然被告
    2 人於上開前案執行完畢後不久，再犯本案犯罪，足見渠等
    對刑罰反應力薄弱，且考量本案情節，因此加重渠等所犯詐
    欺取財罪之最低本刑，並不致生行為人所受之刑罰超過其所
    應負擔罪責及其人身自由因此有遭受過苛之侵害，而不符憲
    法罪刑相當原則或牴觸憲法第23條比例原則之情形，參酌司
    法院大法官第775 號解釋意旨，就被告2 人所犯本案25罪，
    均應依刑法第47條第1 項規定，各加重其刑。
  ⒉犯洗錢防制法第14條之罪，在偵查或審判中自白者，減輕其
    刑，洗錢防制法第16條第2 項定有明文。又想像競合犯之處
    斷刑，本質上係「刑之合併」。其所謂從一重處斷，乃將想
    像競合犯組成之評價上數罪，合併為科刑一罪，其所對應之
    刑罰，亦合併其評價上數罪之數法定刑，而為一個處斷刑。
    易言之，想像競合犯侵害數法益者皆成立犯罪，論罪時必須
    輕、重罪併舉論述，同時宣告所犯各罪名，包括各罪有無加
    重、減免其刑之情形，亦應說明論列，量刑時併衡酌輕罪部
    分量刑事由，評價始為充足，然後依刑法第55條前段規定「
    從一重處斷」，非謂對於其餘各罪可置而不論。因此，法院
    決定處斷刑時，雖以其中最重罪名之法定刑，做為裁量之準
    據，惟於裁量其輕重時，仍應將輕罪合併評價在內（最高法
    院108 年度台上字第4405號、第4408號判決意旨參照）。被
    告宇○○、宙○○、未○○、己○○、午○○就所涉各該一
    般洗錢犯行均於本院審理時坦承不諱，合於洗錢防制法第16
    條第2 項之要件，原應減輕其刑，惟其所犯一般洗錢罪係屬
    想像競合犯其中之輕罪，本案如附表一編號1 至25所示犯行
    均係從一重之共同加重詐欺取財罪處斷，就此部分想像競合
    輕罪得減刑部分，依上開說明，由本院於後述依刑法第57條
    量刑時，一併衡酌該部分減輕其刑事由，附此敘明。
  ㈢量刑依據
    爰審酌被告宇○○、宙○○、未○○、己○○、午○○均正
    值青年，竟不思以合法途徑賺取錢財，參與詐欺集團而與他
    人分工遂行犯罪，以獲取不法利益，致使附表一所示告訴人
    分別受有如所示之損失，除破壞社會秩序及社會成員間之互
    信基礎外，更分別製造金流斷點，妨害金流秩序之透明穩定
    ，及國家對於犯罪之追訴與處罰，致使告訴人遭騙財物益加
    難以尋回而助長犯罪。衡以被告5 人犯後均坦承犯行（就上
    開一般洗錢犯行，亦符合自白減刑規定），然除告訴人壬○○外，尚未與其他告訴人調解成立，本案犯罪損害尚未獲適
    當填補；復參酌被告5 人於本案詐欺集團之角色地位及分工
    情形；兼衡渠等之犯罪動機、目的、手段、情節、所生危害
    、素行，及被告宇○○、宙○○、未○○、己○○、午○○
    於本院審理時分別自述高中肄業、高職肄業、高職畢業、大
    學畢業、高職畢業之智識程度，入監前分別從事汽車美容、
    擔任司機、無業、從事餐飲業、擔任廚師，及所陳家庭生活
    經濟狀況等一切情狀（訴二卷第253 頁至第254 頁），分別
    量處如附表四各編號「宣告刑」欄所示之刑。末審酌數罪併
    罰之定應執行刑，係出於刑罰經濟與責罰相當之考量，並非
    予以犯罪行為人或受刑人不當之利益，為一種特別的量刑過
    程，相較於刑法第57條所定科刑時應審酌之事項，係對一般
    犯罪行為之裁量。併斟酌被告5 人就本案所犯之加重詐欺取
    財等犯行，屬同質性之犯罪，且係加入同一詐欺集團所犯，
    各次犯行之時間非久遠，其各次詐欺犯行之方式、態樣並無
    二致，如以實質累加方式定應執行刑，則處罰之刑度顯將超
    過其行為之不法內涵，處罰之刑度恐將超過其行為之不法內
    涵與罪責程度，爰基於罪責相當之要求，於刑法第51條第5
    款所定之外部性界限內，綜合評價各罪類型、關係、法益侵
    害之整體效果，考量犯罪人個人特質，及以比例原則、平等
    原則、責罰相當原則、重複評價禁止原則為內涵之內部性界
    限，為適度反應被告整體犯罪行為之不法與罪責程度及對渠
    等施以矯正之必要性，而就被告5 人所犯各罪，定其應執行
    刑如主文所示。
  ㈣沒收部分
  ⒈供犯罪所用之物，屬於犯罪行為人者，得沒收之，刑法第38
    條第2 項前段定有明文。被告己○○經扣案之IPHONE行動電
    話1 支、被告午○○經扣案之三星牌行動電話（含SIM 卡）
    1 支，分別係被告己○○、午○○所有，供實施本案犯罪所
    用之物，業據被告2 人供述明確（訴二卷第232 頁），均應
    依刑法第38條第2 項前段規定，於被告二人主文內，分別合
    併為沒收宣告之諭知（依最高法院108 年度台上字第1611號
    判決意旨，於主文內合併為相關沒收宣告之諭知，毋庸於各
    罪刑項下分別宣告沒收）。
  ⒉犯罪所得，屬於犯罪行為人者，沒收之；前二項之沒收，於
    全部或一部不能沒收或不宜執行沒收時，追徵其價額；刑法
    第38條之1 第1 項前段、第3 項定有明文。被告未○○本案
    因載送詐欺集團成員前往收款及繳款，而分得5,000 元；被
    告午○○則因於108 年9 月29日、9 月30日擔任提款車手，
    經分得共1 萬5,000 元之報酬，業據渠二人供述明確（訴二
    卷第250 頁至第252 頁）。惟被告午○○前開所獲不法利得
    中之5,000 元，業經於臺灣高等法院高雄分院以109 年度金
    上訴字第13號判決宣告沒收及追徵，不應重複宣告沒收，故
    僅就其餘所獲不法利得（1 萬元），宣告沒收及追徵。此部
    分犯罪所得雖未扣案，然既未合法發還被害人，復查無刑法
    第38條之2 第2 項所定情形，仍應依刑法第38條之1 第1 項
    前段、第3 項規定，分別合併為沒收宣告之諭知，並於全部
    或一部不能沒收或不宜執行沒收時，追徵其價額。
  ⒊至被告午○○經扣得用以領取贓款之提款卡1 張，依卷內事
    證尚難認為被告午○○或本案其他被告所有之物，並考量沒
    收該等物品所能達成之社會防衛目的極低，沒收與否欠缺刑
    法上之重要性，爰不予宣告沒收。又被告午○○經查獲時，
    當場扣得甫提領之贓款1 萬5,000 元，經核足堪特定係告訴
    人庚○○所匯入之款項，非屬被告等人所有，應依法發還予
    告訴人庚○○，亦不予宣告沒收。至於被告宇○○、宙○○
    、未○○、己○○、午○○共同詐欺如附表一所示告訴人金
    錢之犯行，依卷內資料，並無證據證明渠等就此部分另有獲
    取利益或報酬，或就詐得之款項有共同處分權，故不予宣告
    沒收或追徵。
四、不另為免訴之諭知部分
  ㈠公訴意旨另略以：被告宇○○、宙○○、未○○、己○○於
    108 年9 月間某日起至同年10月1 日遭查獲時止，參與真實
    姓名年籍不詳之人為首等其他多人所組成之三人以上，以實
    施詐術為手段之具有持續性及牟利性之有結構性組織之詐欺
    犯罪集團組織。因認被告宇○○、宙○○、未○○、己○○
    均涉犯組織犯罪防制條例第3 條第1 項後段之參與犯罪組織
    罪嫌等語。
  ㈡案件曾經判決確定者，應諭知免訴之判決，刑事訴訟法第30
    2 條第1 款定有明文。另組織犯罪防制條例第3 條第1 項之
    罪，在未經自首或有其他積極事實，足以證明其確已脫離或
    解散該組織之前，其違法行為，仍繼續存在，即為行為之繼
    續，而屬單純一罪，至行為終了時，仍論為一罪（最高法院
    107 年度台上字第1066號、108 年度台上字第1763號判決意
    旨參照）。又同一案件所為實體判決業已確定，或在不同法
    院重行起訴而繫屬在後者，其他繫屬法院則應依刑事訴訟法
    第302 條第1 款、同法第303 條第2 款諭知免訴、不受理之
    判決；至所謂「同一案件」，係指所訴兩案被告相同，被訴
    之犯罪事實亦屬同一而言，繼續犯之一罪，即屬同一事實。
    又所謂「同一案件」應指被告同一、犯罪事實同一而言；至
    犯罪事實是否同一，實務上以起訴請求確定具有侵害性之社
    會事實是否同一，即以起訴擇為訴訟客體之基本社會事實關
    係為準，且無論係實質上一罪（接續犯、繼續犯、集合犯等
    ）或裁判上一罪（想像競合犯、刑法修正前之牽連犯、連續
    犯等）均有其適用（最高法院105 年度台上字第2832號判決
    意旨參照）。
  ㈢被告宇○○於108 年8 、9 月間參與同一犯罪組織即本案詐
    欺集團之加重詐欺及參與犯罪組織罪等犯行，經臺中地院以
    108 年度訴字第2560號判處有期徒刑1 年4 月，全案經檢察
    官提起上訴，臺灣高等法院臺中分院以109 年度上訴字第93
    2 號撤銷原判決，惟仍判處有期徒刑1 年4 月，於110 年4
    月29日確定。
  ㈣被告宙○○於108 年9 月間參與同一犯罪組織即本案詐欺集
    團之加重詐欺及參與犯罪組織罪等犯行，經臺中地院以109
    年度原金訴字第7 號、109 年度金訴字第228 號判處有期徒
    刑1 年5 月、1 年4 月、1 年3 月（共2 罪），應執行有期
    徒刑1 年8 月，於110 年5 月4 日確定。
  ㈤被告未○○於108 年9 月間參與同一犯罪組織即本案詐欺集
    團之加重詐欺及參與犯罪組織罪等犯行，經臺中地院以109
    年度訴字第243 號判處1 年4 月（共3 罪）、1 年3 月（共
    3 罪），應執行有期徒刑2 年2 月，於110 年5 月18日確定
    。
  ㈥被告己○○於108 年9 月間參與同一犯罪組織即本案詐欺集
    團之加重詐欺及參與犯罪組織罪等犯行，經本院以108 年度
    金訴字第84號判處有期徒刑8 月、1 年3 月、1 年1 月，被
    告己○○不服提起上訴，經臺灣高等法院高雄分院以109 年
    度金上訴字第13號，就關於參與犯罪組織及原審附表編號1
    加重詐欺部分暨定應執行刑部分均撤銷，撤銷改判部分（1
    年4 月）與上訴駁回部分（1 年1 月）定應執行有期徒刑1
    年6 月。檢察官不服提起上訴，經最高法院於110 年5 月5
    日以110 年度台上字第780 號判決駁回上訴確定。
  ㈦上開判決確定資料，有各該刑事判決及臺灣高等法院被告前
    案紀錄表在卷足憑。而觀被告宇○○、宙○○、未○○、己○○4 人於本案及「前案」所涉犯之加重詐欺、洗錢等行為
    ，其犯罪時間相近、犯罪模式類同、組織成員有所重複，且
    被告之角色分工相類，足認被告等人係於參與同一以實施詐
    術為手段所組成具有持續性、牟利性之有結構性犯罪組織（
    即本案詐欺集團）之期間內，依本案詐欺集團之指揮、分工
    而分別實施本案及「前案」之犯行，則被告4 人於本院審理
    中供稱，其為本案及「前案」之加重詐欺、洗錢等犯行，均
    係受同一詐欺集團上手成員之指示等語，應可採信。又本案
    卷內並無證據可認被告4 人曾於本案及「前案」之期間內脫
    離本案詐欺集團，當認被告4 人僅有一個參與犯罪組織行為
    ，自被告4 人加入本案詐欺集團迄行為終了時止，為行為之
    繼續，屬繼續犯，應僅論以一罪。是以，揆諸前揭最高法院
    判決意旨，不論被告4 人於本案所涉之「首次」加重詐欺犯
    行是否為事實上之首次，均應以繫屬在先之「前案」中被告
    4 人所涉「首次」加重詐欺犯行，與被告4 人因加入本案詐
    欺集團所涉之參與犯罪組織罪論以想像競合，而不應重複與
    本案之「首次」加重詐欺犯行再次論罪，以免過度評價及悖
    於一事不再理原則，是本案公訴意旨認被告尚涉犯參與犯罪
    組織罪嫌部分，核屬就業經確定之判決重複起訴，原應諭知
    免訴之判決，然因此部分與經本院論罪如附表一編號1 所示
    之加重詐欺犯行係想像競合犯之裁判上一罪關係，爰不另為
    免訴之諭知。
貳、免訴部分（即被告午○○被訴108 年9 月28日參與犯罪組織
    犯行【附表一編號1 】）
  ㈠公訴意旨另略以：被告午○○於108 年9 月間某日起至同年
    10月1 日遭查獲時止，參與真實姓名年籍不詳之人為首等其
    他多人所組成之三人以上，以實施詐術為手段之具有持續性
    及牟利性之有結構性組織之詐欺犯罪集團組織。因認被告午
    ○○涉犯組織犯罪防制條例第3 條第1 項後段之參與犯罪組
    織罪嫌等語。
  ㈡被告午○○於108 年9 月間參與同一犯罪組織即本案詐欺集
    團之加重詐欺及參與犯罪組織罪等犯行，經本院以108 年度
    金訴字第84號判處有期徒刑7 月、1 年3 月、1 年1 月，被
    告午○○不服提起上訴，經臺灣高等法院高雄分院以109 年
    度金上訴字第13號，就關於參與犯罪組織及原審附表編號1
    加重詐欺部分暨定應執行刑部分均撤銷，撤銷改判部分（1
    年3 月）與上訴駁回部分（1 年1 月）定應執行有期徒刑1
    年5 月。檢察官不服提起上訴，經最高法院於110 年5 月5
    日以110 年度台上字第780 號判決駁回上訴確定。上開判決
    確定資料，有各該刑事判決及臺灣高等法院被告前案紀錄表
    在卷足憑。而觀被告午○○於本案及「前案」所涉犯之加重
    詐欺、洗錢等行為，其犯罪時間相近、犯罪模式類同、組織
    成員有所重複，且被告之角色分工相類，足認被告午○○係
    於參與同一以實施詐術為手段所組成具有持續性、牟利性之
    有結構性犯罪組織（即本案詐欺集團）之期間內，依本案詐
    欺集團之指揮、分工而分別實施本案及「前案」之犯行，則
    被告午○○於本院審理中供稱，其為本案及「前案」之加重
    詐欺、洗錢等犯行，均係受同一詐欺集團上手成員之指示等
    語，應可採信。又本案卷內並無證據可認被告午○○曾於本
    案及「前案」之期間內脫離本案詐欺集團，當認被告午○○
    僅有一個參與犯罪組織行為，自被告午○○加入本案詐欺集
    團迄行為終了時止，為行為之繼續，屬繼續犯，應僅論以一
    罪。是以，揆諸前揭最高法院判決意旨，不論被告午○○於
    本案所涉之「首次」加重詐欺犯行是否為事實上之首次，均
    應以繫屬在先之「前案」中被告午○○所涉「首次」加重詐
    欺犯行，與被告午○○因加入本案詐欺集團所涉之參與犯罪
    組織罪論以想像競合，而不應重複與本案之「首次」加重詐
    欺犯行再次論罪，以免過度評價及悖於一事不再理原則，是
    本案公訴意旨認被告午○○尚涉犯參與犯罪組織罪嫌部分，
    核屬就業經確定之判決重複起訴，且因被告午○○就附表一
    編號1 所示之罪經諭知無罪（詳後述參），此部分為即與起
    訴部分不生同一案件或裁判上、實質上一罪關係，自應為免
    訴之諭知。
參、無罪部分（即被告己○○被訴108 年9 月30日及108年10月1
    日各次犯行【附表一編號6 至25】、被告午○○被訴108年9
    月28日加重詐欺犯行【附表一編號1 】）
一、公訴意旨另以：被告己○○、午○○於108 年9 月間某日起
    至同年10月1 日遭查獲時止，先由該詐騙集團不詳成年人士
    ，按附表一所示時間、內容及方式，向辛○○、巳○○、酉
    ○○、子○○、丁○○、戊○○、戌○○、亥○○、申○○
    、天○○、卯○○、廖芊蕙、壬○○、庚○○、Ｂ○○、玄
    ○○、甲○○、黃○○、丑○○、丙○○、地○○等人施用
    詐術，致渠等均陷於錯誤，而各將如所示金額匯入所示帳戶
    ，己○○、午○○再各依指示前往提領各該款項。因認被告
    午○○附表一編號1 、被告己○○附表一編號6 至25部分，
    亦涉犯刑法第339 條之4 第1 項第2 款之三人以上共同詐欺
    取財罪嫌云云。
二、犯罪事實，應依證據認定之，無證據不得認定犯罪事實；又
    不能證明被告犯罪者，應諭知無罪之判決，刑事訴訟法第15
    4 條第2 項及第301 條第1 項分別定有明文。又檢察官就被
    告犯罪事實，應負舉證責任，並指出證明之方法，刑事訴訟
    法第161 條第1 項亦有明文。是檢察官對於起訴之犯罪事實
    ，應負提出證據及說服之實質舉證責任。倘其所提出之證據
    ，不足為被告有罪之積極證明，或其指出證明之方法，無從
    說服法院以形成被告有罪之心證，基於無罪推定之原則，自
    應為被告無罪判決之諭知。
三、公訴意旨認被告己○○、午○○涉犯上開罪嫌，係以被告己○○、午○○之供述、同案被告宙○○之供述、附表一編號
    1 、編號6 至25所示被害人之指訴、相關報案紀錄、匯款資
    料、交易紀錄及監視器錄影畫面為據。訊據被告己○○、午
    ○○均堅詞否認有何上開犯行。被告己○○辯稱：我只有於
    108 年9 月28日依指示提領款項，108 年9 月29日陪同午○○提領款項，之後即沒有再繼續參與詐欺取財犯行，起訴書
    所列108 年9 月30日、108 年10月1 日各次犯行，我並無參
    與等語。被告午○○則辯稱：我108 年9 月29日才受己○○
    招募加入詐騙集團，共同參與詐欺行為，108 年9 月28的提
    領行為與我無關，我並未參與等語。經查：
  ㈠被告己○○於警詢、偵查中及本院審理時均供稱：我於108
    年9 月28日經宇○○介紹加入詐騙集團，當天我擔任提領贓
    款的車手工作；9 月29日則陪同我剛招募進來的領款車手午
    ○○提領，這天我就不負責實際提領工作，由午○○提領完
    後，將現金及提款卡交給我，我再轉交給上手；因為我之後
    不想做了，詐騙集團上手叫我要幫他們找人，我才會另外招
    募午○○，9 月30日及10月1 日詐騙集團的行為，我並無參
    與等語（警二卷第13頁至第25頁、警四卷第21頁至第35頁、
    警五卷第19頁至第22頁、偵一卷第111 頁至第113 頁、偵二
    卷第49頁至第50頁、審訴卷第189 頁至第197 頁），並據證
    人即同案被告午○○於警詢、偵查中及本院審理時證述：我
    從108 年9 月29日起受己○○招募參加詐騙集團，擔任提款
    車手，己○○只有陪我做108 年9 月29日那天，那天都是跟
    己○○拿提款卡及密碼，我再前往指定的ATM 提領款項，領
    完後再將現金和提款卡交給己○○，再由他交給宙○○；9
    月29日己○○叫我手機下載通訊軟體「Letstalk」，並給我
    暱稱「矮冬瓜」即被告宇○○的聯絡方式，9 月30日及10月
    1 日都是宇○○直接透過前述通訊軟體跟我聯絡，並由宙○○交付提款卡，監督我提領，領款後再交給宙○○等語（警
    二卷第45頁至第69頁、警三卷第19頁至第25頁、警四卷第51
    頁至第58頁、警五卷第3 頁至第6 頁、警六卷第5 頁至第11
    頁、警七卷第3 頁至第7 頁、偵一卷第117 頁至第120 頁、
    第135 頁至第136 頁、訴二卷第247 頁）、證人即同案被告
    宙○○於警詢時證稱：108 年9 月29日，我負責將卡片交給
    己○○，己○○交給午○○，由午○○提領款項交給己○○
    ，接著己○○會把卡片和現金交給我，我再回報給宇○○，
    9 月30日我受宇○○指示到高雄市交付卡片，到達後我才發
    現是前一天的提款車手午○○，我將卡片交給午○○，由午
    ○○提領款項，離領完畢再將卡片和款項交給我，等到一整
    天工作結束，我就會一起回報給宇○○，之後一樣由未○○
    駕車載我離開，去交付款項給癸○○，10月1 日也是由我擔
    任午○○的車手頭等語等語（警二卷第115 頁至第125 頁、
    警三卷第31頁至第37頁、警四卷第69頁至第77頁），是被告
    己○○所辯情詞確與前開證人證述互核相符；且依監視器錄
    影畫面所示，108 年9 月30日及10月1 日僅見被告午○○一
    人提領本案贓款，未見被告己○○有自行提領、在旁陪同或
    一同提領之畫面，是依卷附既存事證，尚無從認定被告己○○於108 年9 月30日及10月1 日仍繼續共同參與本案詐欺集
    團之詐欺取財犯行，公訴意旨認被告己○○此部分（即附表
    一編號6 至25）亦成立三人以上共同詐欺取財犯行，難認有
    據。
  ㈡被告午○○於警詢、偵查中及本院審理時均供稱：我於108
    年9 月29日凌晨跟母親發生爭吵，就離家出走，打電話給我
    朋友己○○，要向己○○借錢去繳我先前公共危險罪的罰金
    ，己○○跟我說他沒錢，他說他目前有一個幫人家領錢的工
    作，他於108 年9 月28日有去幫人領錢，問我要不要跟他一
    起做，因為我缺錢，就同意跟他一起做，我就從108 年9 月
    29日下午開始擔任詐騙集團提款車手的工作，做到108 年10
    月1 日被林園分局查獲為止，9 月29日、9 月30日領到的報
    酬共15,000元，10月1 日因為被警方查獲，所以沒拿到酬勞
    ，我沒有參與9 月28日的提款行為等語（警二卷第45頁至第
    54頁、警三卷第19頁至第25頁、警四卷第51頁至第58頁、警
    七卷第3 頁至第7 頁、訴二卷第247 頁），並據證人即同案
    被告己○○於警詢、偵查中證述：午○○第一天做是108 年
    9 月29日，是我拉他進去的，9 月28日是我受宇○○、宙○○之指示，自己前往提領等語（警二卷第17頁至第25頁、警
    四卷第21頁至第35頁、偵一卷第111 頁至第113 頁）、證人
    即同案被告宙○○於警詢時證稱：108 年9 月28日我受癸○○、宇○○指示去高雄等候工作，我到指示地點後，看到己○○在那邊，就依照指示將指定的卡片交給己○○，己○○
    領完錢之後，又將卡片及現金交給我，我再打微信電話給未
    ○○，叫他載我去交錢給癸○○等語（警二卷第115 頁至第
    125 頁、警四卷第69頁至第77頁），是被告午○○所辯情詞
    確與前開證人證述互核相符，且依監視器錄影畫面所示，10
    8 年9 月28日僅見被告己○○一人提領本案贓款之畫面，未
    見被告午○○於該日有自行或共同前往提款之情事，是依卷
    附既存事證，尚無從認定被告午○○於108 年9 月28日即已
    共同參與本案詐欺集團之詐欺取財犯行，公訴意旨認被告午
    ○○此部分（即附表一編號1 ）亦成立三人以上共同詐欺取
    財犯行，難認有據。 
四、綜上所述，本案檢察官對於所指被告己○○、午○○涉犯之
    此部分加重詐欺取財犯行，舉證容有未足，所為訴訟上之證
    明，尚未達通常一般之人均不致有所懷疑，而得確信被告己○○、午○○有公訴意旨所指犯行之程度，揆諸首開說明，
    自應為被告己○○、午○○無罪之諭知，以昭審慎。
據上論斷，應依刑事訴訟法第299 條第1 項前段、第301 條第1
項前段、第302條第1款，判決如主文。
本案經檢察官Ｃ○○提起公訴，檢察官高嘉惠到庭執行職務。
中    華    民    國  110     年    11    月    30    日
                  刑事第二庭  審判長法  官  吳佳頴
                                    法  官  林裕凱
                                    法  官  林于心
以上正本證明與原本無異。
如不服本判決應於收受判決後20日內向本院提出上訴書狀，並應
敘述具體理由。其未敘述上訴理由者，應於上訴期間屆滿後20日
內向本院補提理由書（均須按他造當事人之人數附繕本）「切勿
逕送上級法院」。
因疫情而遲誤不變期間，得向法院聲請回復原狀。
中    華    民    國  110     年    11    月    30    日
                                    書記官  沈佳螢
附錄論罪科刑法條全文：
組織犯罪防制條例第4條
招募他人加入犯罪組織者，處 6 月以上 5 年以下有期徒刑，得
併科新臺幣 1 千萬元以下罰金。
成年人招募未滿十八歲之人加入犯罪組織者，依前項規定加重其
刑至二分之一。
以強暴、脅迫或其他非法之方法，使他人加入犯罪組織或妨害其
成員脫離者，處1 年以上7 年以下有期徒刑，得併科新臺幣2 千
萬元以下罰金。
前項之未遂犯罰之。
洗錢防制法第14條
有第二條各款所列洗錢行為者，處7 年以下有期徒刑，併科新臺
幣5 百萬元以下罰金。
前項之未遂犯罰之。
前二項情形，不得科以超過其特定犯罪所定最重本刑之刑。
中華民國刑法第339條之4
犯第339 條詐欺罪而有下列情形之一者，處1 年以上7 年以下有
期徒刑，得併科1 百萬元以下罰金：
一、冒用政府機關或公務員名義犯之。
二、三人以上共同犯之。
三、以廣播電視、電子通訊、網際網路或其他媒體等傳播工具，
    對公眾散布而犯之。
前項之未遂犯罰之。
附表一：
┌──┬───┬─────────┬───────┬──────┬────────┐
│編號│告訴人│詐騙方式          │匯款時間      │匯款金額    │匯入帳戶之申登人│
│    │      │                  │              │            │及帳號          │
├──┼───┼─────────┼───────┼──────┼────────┤
│1   │辛○○│不詳身分之成年詐騙│①108年9月28日│①2萬9,989元│蘇宗柘所申設之中│
│（即│      │人士冒用天作之合劇│  20時21分    │            │國信託銀行（822 │
│起訴│      │場客服人員之名義，│              │            │）000000000000號│
│書附│      │致電辛○○佯稱：其│              │            │帳戶            │
│表1-│      │先前網路購票多刷10├───────┼──────┼────────┤
│1 編│      │張票，需依指示至自│②108年9月28日│②2萬7,000元│蘇宗柘所申設之中│
│號1 │      │動櫃員機操作取消云│  20時48分    │            │國信託銀行（822 │
│）  │      │云，致辛○○陷於錯│              │            │）000000000000號│
│    │      │誤，依指示以ATM 轉│              │            │帳戶            │
│    │      │帳及現金存入ATM 轉├───────┼──────┼────────┤
│    │      │帳方式匯款至右揭帳│③108年9月28日│③3,000元   │蘇宗柘所申設之中│
│    │      │戶。              │  20時49分    │            │國信託銀行（822 │
│    │      │                  │              │            │）000000000000號│
│    │      │                  │              │            │帳戶            │
│    │      │                  ├───────┼──────┼────────┤
│    │      │                  │④108年9月28日│④2萬9,985元│蘇宗柘所申設之中│
│    │      │                  │  21時24分    │            │國信託銀行（822 │
│    │      │                  │              │            │）000000000000號│
│    │      │                  │              │            │帳戶            │
│    │      │                  ├───────┼──────┼────────┤
│    │      │                  │⑤108年9月28日│⑤2萬9,985元│蘇宗柘所申設之國│
│    │      │                  │  21時28分    │            │泰世華銀行（013 │
│    │      │                  │              │            │）000000000000號│
│    │      │                  │              │            │帳戶            │
│    │      │                  ├───────┼──────┼────────┤
│    │      │                  │⑥108年9月28日│⑥2萬9,985元│蘇宗柘所申設之第│
│    │      │                  │  21時31分    │            │一銀行（007）142│
│    │      │                  │              │            │00000000號帳戶  │
│    │      │                  ├───────┼──────┼────────┤
│    │      │                  │⑦108年9月28日│⑦3萬元     │蘇宗柘所申設之國│
│    │      │                  │  21時41分    │            │泰世華銀行（013 │
│    │      │                  │              │            │）000000000000號│
│    │      │                  │              │            │帳戶            │
├──┼───┼─────────┼───────┼──────┼────────┤
│2   │Ａ○○│不詳身分之成年詐騙│①108年9月29日│①2萬9,987元│李勝傑所申設之永│
│（即│      │人士冒用力大圖書客│  18時28分    │            │豐銀行（807）019│
│起訴│      │服人員之名義，致電│              │            │00000000000 號帳│
│書附│      │Ａ○○佯稱：其先前│              │            │戶              │
│表2-│      │網路購書訂單誤設定├───────┼──────┼────────┤
│1 編│      │為批發商而訂購多本│②108年9月29日│②2萬9,987元│李勝傑所申設之永│
│號1 │      │，需依指示至自動櫃│  18時33分    │            │豐銀行（807）019│
│）  │      │員機操作取消云云，│              │            │00000000000 號帳│
│    │      │致Ａ○○陷於錯誤，│              │            │戶              │
│    │      │依指示以ATM 轉帳及├───────┼──────┼────────┤
│    │      │現金存入ATM 轉帳方│③108年9月29日│③3萬元     │李承祐所申設之台│
│    │      │式匯款至右揭帳戶。│  18時49分    │            │新銀行（812）204│
│    │      │                  │              │            │00000000000 號帳│
│    │      │                  │              │            │戶              │
│    │      │                  ├───────┼──────┼────────┤
│    │      │                  │④108年9月29日│④3萬元     │李承祐所申設之台│
│    │      │                  │  18時52分    │            │新銀行（812）204│
│    │      │                  │              │            │00000000000 號帳│
│    │      │                  │              │            │戶              │
│    │      │                  ├───────┼──────┼────────┤
│    │      │                  │⑤108年9月29日│⑤2萬4,000元│李承祐所申設之台│
│    │      │                  │  18時53分    │            │新銀行（812）204│
│    │      │                  │              │            │00000000000 號帳│
│    │      │                  │              │            │戶              │
│    │      │                  ├───────┼──────┼────────┤
│    │      │                  │⑥108年9月29日│⑥2萬9,985元│許家洋所申設之郵│
│    │      │                  │  19時18分    │            │局（700）0000000│
│    │      │                  │              │            │0000000號帳戶   │
│    │      │                  ├───────┼──────┼────────┤
│    │      │                  │⑦108年9月29日│⑦9,985元   │李承祐所申設之台│
│    │      │                  │  19時20分    │            │新銀行（812）204│
│    │      │                  │              │            │00000000000 號帳│
│    │      │                  │              │            │戶              │
├──┼───┼─────────┼───────┼──────┼────────┤
│3   │寅○○│不詳身分之成年詐騙│①108年9月29日│①2萬9,989元│許家洋所申設之郵│
│（即│      │人士冒用力大圖書客│  19時23分    │            │局（700）0000000│
│起訴│      │服人員之名義，致電│              │            │0000000號帳戶   │
│書附│      │寅○○佯稱：其先前├───────┼──────┼────────┤
│表2-│      │網路購書訂單誤設定│②108年9月29日│②3萬元     │李承祐所申設之台│
│1 編│      │為分期約定轉帳12個│  19時39分    │            │新銀行（812）204│
│號2 │      │月，需依指示至自動│              │            │00000000000 號帳│
│）  │      │櫃員機操作取消云云│              │            │戶              │
│    │      │，致寅○○陷於錯誤├───────┼──────┼────────┤
│    │      │，依指示以ATM 轉帳│③108年9月29日│③9,985元   │陳志奇所申設之第│
│    │      │及現金存入ATM 轉帳│  20時02分    │            │一銀行（007）169│
│    │      │方式匯款至右揭帳戶│              │            │00000000號帳戶  │
│    │      │。                ├───────┼──────┼────────┤
│    │      │                  │④108年9月29日│④2萬9,987元│許家洋所申設之郵│
│    │      │                  │  20時32分    │            │局（700）0000000│
│    │      │                  │              │            │0000000號帳戶   │
│    │      │                  ├───────┼──────┼────────┤
│    │      │                  │⑤108年9月29日│⑤2萬8,985元│蕭海甸所申設之國│
│    │      │                  │  20時42分    │            │泰世華銀行（013 │
│    │      │                  │              │            │）000000000000號│
│    │      │                  │              │            │帳戶            │
│    │      │                  ├───────┼──────┼────────┤
│    │      │                  │⑥108年9月29日│⑥8,985元   │陳志奇所申設之第│
│    │      │                  │  20時56分    │            │一銀行（007）169│
│    │      │                  │              │            │00000000號帳戶  │
├──┼───┼─────────┼───────┼──────┼────────┤
│4   │乙○○│不詳身分之成年詐騙│①108年9月29日│①3萬988元  │鄭麗惠所申設之臺│
│（即│      │人士冒用敦南錢櫃人│  21時57分    │            │灣中小企銀（050 │
│起訴│      │員之名義，致電江宇│              │            │）00000000000號 │
│書附│      │雙佯稱：因操作錯誤│              │            │帳戶            │
│表3-│      │導致其訂位出錯，其├───────┼──────┼────────┤
│1 編│      │中國信託銀行帳戶將│②108年9月29日│②4萬9,989元│鄭麗惠所申設之郵│
│號1 │      │被扣款，需依指示至│  23時5分     │            │局（700）0000000│
│）  │      │自動櫃員機操作取消│              │            │0000000號帳戶   │
│    │      │云云，致乙○○陷於├───────┼──────┼────────┤
│    │      │錯誤，依指示以網路│③108年9月29日│③1萬9,989元│鄭麗惠所申設之郵│
│    │      │銀行轉帳及ATM 轉帳│  23時8分     │            │局（700）0000000│
│    │      │方式匯款至右揭帳戶│              │            │0000000號帳戶   │
│    │      │。                ├───────┼──────┼────────┤
│    │      │                  │④108年9月29日│④2萬4,024元│鄭麗惠所申設之郵│
│    │      │                  │  23時14分    │            │局（700）0000000│
│    │      │                  │              │            │0000000號帳戶   │
├──┼───┼─────────┼───────┼──────┼────────┤
│5   │辰○○│不詳身分之成年詐騙│108年9月29日  │5,050元     │鄭麗惠所申設之臺│
│（即│      │人士冒用易曲行銷網│22時14分      │            │灣中小企銀（050 │
│起訴│      │站客服人員之名義，│              │            │）00000000000號 │
│書附│      │致電辰○○佯稱：因│              │            │帳戶            │
│表3-│      │先前網路購物資料遭│              │            │                │
│1 編│      │駭客入侵，造成訂單│              │            │                │
│號2 │      │重複扣款，需依指示│              │            │                │
│）  │      │至自動櫃員機操作取│              │            │                │
│    │      │消云云，致辰○○陷│              │            │                │
│    │      │於錯誤，依指示以網│              │            │                │
│    │      │路銀行轉帳方式匯款│              │            │                │
│    │      │至右揭帳戶。      │              │            │                │
├──┼───┼─────────┼───────┼──────┼────────┤
│6   │巳○○│不詳身分之成年詐騙│108年9月30日  │1萬3,000元  │呂紹明所申設之板│
│（即│      │人士冒用巳○○之臉│12時35分      │            │信商業銀行（118 │
│起訴│      │書朋友暱稱「Cheng-│              │            │）00000000000000│
│書附│      │Chin Ko」之名義， │              │            │號帳戶          │
│表3-│      │於臉書社群網站刊登│              │            │                │
│1 編│      │販售IPHONE XS 256G│              │            │                │
│號3 │      │手機之虛偽訊息，適│              │            │                │
│）  │      │巳○○上網瀏覽上開│              │            │                │
│    │      │訊息後，雙方以LINE│              │            │                │
│    │      │私訊聯繫，致巳○○│              │            │                │
│    │      │陷於錯誤，以網路銀│              │            │                │
│    │      │行轉帳方式匯款至右│              │            │                │
│    │      │揭帳戶。          │              │            │                │
├──┼───┼─────────┼───────┼──────┼────────┤
│7   │酉○○│不詳身分之成年詐騙│108年9月30日  │1萬3,000元  │呂紹明所申設之板│
│（即│      │人士冒用酉○○之臉│12時52分      │            │信商業銀行（118 │
│起訴│      │書朋友暱稱「Cheng-│              │            │）00000000000000│
│書附│      │Chin Ko」之名義， │              │            │號帳戶          │
│表3-│      │於臉書社群網站刊登│              │            │                │
│1 編│      │販售IPHONE XS 256G│              │            │                │
│號4 │      │手機之虛偽訊息，適│              │            │                │
│）  │      │酉○○上網瀏覽上開│              │            │                │
│    │      │訊息後，雙方以LINE│              │            │                │
│    │      │私訊聯繫，致酉○○│              │            │                │
│    │      │陷於錯誤，以網路銀│              │            │                │
│    │      │行轉帳方式匯款至右│              │            │                │
│    │      │揭帳戶。          │              │            │                │
├──┼───┼─────────┼───────┼──────┼────────┤
│8   │子○○│不詳身分之成年詐騙│108年9月30日  │1萬5,000元  │呂紹明所申設之板│
│（即│      │人士冒用子○○之臉│13時17分      │            │信商業銀行（118 │
│起訴│      │書朋友暱稱「趙子泰│              │            │）00000000000000│
│書附│      │」之名義，於臉書社│              │            │號帳戶          │
│表3-│      │群網站刊登販售IPHO│              │            │                │
│1 編│      │NE XS MAX 6.5 吋25│              │            │                │
│號5 │      │6G手機之虛偽訊息，│              │            │                │
│）  │      │適子○○上網瀏覽上│              │            │                │
│    │      │開訊息後，雙方以LI│              │            │                │
│    │      │NE私訊聯繫，致柯炎│              │            │                │
│    │      │秋陷於錯誤，以網路│              │            │                │
│    │      │銀行轉帳方式匯款至│              │            │                │
│    │      │右揭帳戶。        │              │            │                │
├──┼───┼─────────┼───────┼──────┼────────┤
│9   │丁○○│不詳身分之成年詐騙│①108年9月30日│①1萬5,000元│呂紹明所申設之板│
│（即│      │人士冒用丁○○之臉│  14時41分    │            │信商業銀行（118 │
│起訴│      │書朋友暱稱「趙子泰│              │            │）00000000000000│
│書附│      │」之名義，於臉書社│              │            │號帳戶          │
│表3-│      │群網站刊登販售IPHO├───────┼──────┼────────┤
│1 編│      │NE XS MAX 256G手機│②108年9月30日│②1萬5,000元│呂紹明所申設之郵│
│號6 │      │之虛偽訊息，適吳秀│  15時5分     │            │局（700）0000000│
│）  │      │蘭上網瀏覽上開訊息│              │            │0000000號帳戶   │
│    │      │後，雙方以LINE私訊│              │            │                │
│    │      │聯繫，致丁○○陷於│              │            │                │
│    │      │錯誤，以網路銀行轉│              │            │                │
│    │      │帳方式匯款至右揭帳│              │            │                │
│    │      │戶。              │              │            │                │
├──┼───┼─────────┼───────┼──────┼────────┤
│10  │戊○○│不詳身分之成年詐騙│108年9月30日  │3萬元       │呂紹明所申設之郵│
│（即│      │人士冒用戊○○之臉│14時46分      │            │局（700）0000000│
│起訴│      │書朋友暱稱「李福川│              │            │0000000號帳戶   │
│書附│      │」之名義，於臉書社│              │            │                │
│表3-│      │群網站刊登販售IPHO│              │            │                │
│1 編│      │NE XS MAX 256G手機│              │            │                │
│號7 │      │之虛偽訊息，適吳彥│              │            │                │
│）  │      │勳上網瀏覽上開訊息│              │            │                │
│    │      │後，雙方以LINE私訊│              │            │                │
│    │      │聯繫，致戊○○陷於│              │            │                │
│    │      │錯誤，以網路銀行轉│              │            │                │
│    │      │帳方式匯款至右揭帳│              │            │                │
│    │      │戶。              │              │            │                │
├──┼───┼─────────┼───────┼──────┼────────┤
│11  │戌○○│不詳身分之成年詐騙│108年9月30日  │1萬元       │呂紹明所申設之郵│
│（即│      │人士冒用戌○○之臉│15時15分      │            │局（700）0000000│
│起訴│      │書朋友暱稱「Jason │              │            │0000000號帳戶   │
│書附│      │Hung」之名義，於臉│              │            │                │
│表3-│      │書社群網站刊登販售│              │            │                │
│1 編│      │IPHONE XS 256G手機│              │            │                │
│號8 │      │之虛偽訊息，適黃倩│              │            │                │
│）  │      │猗上網瀏覽上開訊息│              │            │                │
│    │      │後，雙方以LINE私訊│              │            │                │
│    │      │聯繫，致戌○○陷於│              │            │                │
│    │      │錯誤，以ATM轉帳方 │              │            │                │
│    │      │式匯款至右揭帳戶。│              │            │                │
├──┼───┼─────────┼───────┼──────┼────────┤
│12  │亥○○│不詳身分之成年詐騙│108年9月30日  │3萬元       │呂紹明所申設之郵│
│（即│      │人士冒用亥○○之臉│15時34分      │            │局（700）0000000│
│起訴│      │書朋友暱稱「璇吳」│              │            │0000000號帳戶   │
│書附│      │之名義，於臉書社群│              │            │                │
│表3-│      │網站刊登販售IPHONE│              │            │                │
│1 編│      │ XS MAX 256G手機之│              │            │                │
│號9 │      │虛偽訊息，適亥○○│              │            │                │
│）  │      │上網瀏覽上開訊息後│              │            │                │
│    │      │，雙方以LINE私訊聯│              │            │                │
│    │      │繫，致亥○○陷於錯│              │            │                │
│    │      │誤，以網路銀行轉帳│              │            │                │
│    │      │方式匯款至右揭帳戶│              │            │                │
│    │      │。                │              │            │                │
├──┼───┼─────────┼───────┼──────┼────────┤
│13  │申○○│不詳身分之成年詐騙│108年9月30日  │2萬5,000元  │呂紹明所申設之郵│
│（即│      │人士冒用戌○○之臉│15時43分      │            │局（700）0000000│
│起訴│      │書朋友暱稱「Jason │              │            │0000000號帳戶   │
│書附│      │Hung」之名義，於臉│              │            │                │
│表3-│      │書社群網站刊登販售│              │            │                │
│1 編│      │IPHONE XS MAX 256G│              │            │                │
│號10│      │手機之虛偽訊息，適│              │            │                │
│、附│      │戌○○上網瀏覽上開│              │            │                │
│表5 │      │訊息後告知申○○知│              │            │                │
│-1編│      │悉，並經由戌○○與│              │            │                │
│號1 │      │對方以LINE私訊聯繫│              │            │                │
│）  │      │，致申○○陷於錯誤│              │            │                │
│    │      │，以網路銀行轉帳方│              │            │                │
│    │      │式匯款至右揭帳戶。│              │            │                │
├──┼───┼─────────┼───────┼──────┼────────┤
│14  │天○○│不詳身分之成年詐騙│108年9月30日  │2萬元       │呂紹明所申設之郵│
│（即│      │人士冒用天○○之臉│15時37分      │            │局（700）0000000│
│起訴│      │書朋友暱稱「Jason │              │            │0000000號帳戶   │
│書附│      │Hung」之名義，於臉│              │            │                │
│表3-│      │書社群網站刊登販售│              │            │                │
│1 編│      │IPHONE XS 256G手機│              │            │                │
│號11│      │之虛偽訊息，適廖惠│              │            │                │
│）  │      │如上網瀏覽上開訊息│              │            │                │
│    │      │後，雙方以LINE私訊│              │            │                │
│    │      │聯繫，致天○○陷於│              │            │                │
│    │      │錯誤，以網路銀行轉│              │            │                │
│    │      │帳方式匯款至右揭帳│              │            │                │
│    │      │戶。              │              │            │                │
├──┼───┼─────────┼───────┼──────┼────────┤
│15  │卯○○│不詳身分之成年詐騙│108年10月1日  │8萬元       │吳亭萱所申設之郵│
│（即│      │人士冒用卯○○姪女│11時8分       │            │局（700）0000000│
│起訴│      │高姝婷之名義，致電│              │            │0000000號帳戶   │
│書附│      │卯○○佯稱：急缺現│              │            │                │
│表4-│      │金，希能借錢周轉云│              │            │                │
│1 編│      │云，致卯○○陷於錯│              │            │                │
│號1 │      │誤，依指示至雲林縣│              │            │                │
│）  │      │土庫郵局以臨櫃無摺│              │            │                │
│    │      │存款方式匯款至右揭│              │            │                │
│    │      │帳戶。            │              │            │                │
├──┼───┼─────────┼───────┼──────┼────────┤
│16  │廖芊蕙│不詳身分之成年詐騙│108年10月1日  │18萬元      │張瑋程所申設之合│
│（即│      │人士冒用廖芊蕙姪女│11時52分      │            │作金庫銀行（006 │
│起訴│      │之名義，致電廖芊蕙│              │            │）0000000000000 │
│書附│      │佯稱：因貨款遭朋友│              │            │號帳戶          │
│表4-│      │耽誤，需借錢周轉云│              │            │                │
│1 編│      │云，致廖芊蕙陷於錯│              │            │                │
│號2 │      │誤，依指示至合作金│              │            │                │
│）  │      │庫銀行斗六分行以臨│              │            │                │
│    │      │櫃無摺存款方式匯款│              │            │                │
│    │      │至右揭帳戶。      │              │            │                │
├──┼───┼─────────┼───────┼──────┼────────┤
│17  │壬○○│不詳身分之成年詐騙│108年10月1日  │1萬5,000元  │張瑋程所申設之第│
│（即│      │人士冒用壬○○之臉│12時24分      │            │一銀行（007）811│
│起訴│      │書朋友暱稱「簡秋月│              │            │00000000號帳戶  │
│書附│      │」之名義，於臉書社│              │            │                │
│表4-│      │群網站刊登販售IPHO│              │            │                │
│1 編│      │NE XS手機之虛偽訊 │              │            │                │
│號3 │      │息，適壬○○上網瀏│              │            │                │
│）  │      │覽上開訊息後，雙方│              │            │                │
│    │      │以LINE私訊聯繫，致│              │            │                │
│    │      │壬○○陷於錯誤，以│              │            │                │
│    │      │網路銀行轉帳方式匯│              │            │                │
│    │      │款至右揭帳戶。    │              │            │                │
├──┼───┼─────────┼───────┼──────┼────────┤
│18  │庚○○│不詳身分之成年詐騙│108年10月1日  │1萬5,000元  │張瑋程所申設之第│
│（即│      │人士冒用庚○○之臉│13時41分      │            │一銀行（007）811│
│起訴│      │書朋友名義，於臉書│              │            │00000000號帳戶  │
│書附│      │社群網站刊登販售  │              │            │                │
│表4-│      │IPHONE XS手機之虛 │              │            │                │
│1 編│      │偽訊息，適庚○○上│              │            │                │
│號4 │      │網瀏覽上開訊息後，│              │            │                │
│）  │      │雙方以LINE私訊聯繫│              │            │                │
│    │      │，致庚○○陷於錯誤│              │            │                │
│    │      │，以ATM轉帳方式匯 │              │            │                │
│    │      │款至右揭帳戶。    │              │            │                │
├──┼───┼─────────┼───────┼──────┼────────┤
│19  │Ｂ○○│不詳身分之成年詐騙│①108年9月30日│①1萬元     │李季鋺所申設之台│
│（即│      │人士冒用Ｂ○○之臉│  17時55分    │            │北富邦銀行（012 │
│起訴│      │書朋友暱稱「吳陽林│              │            │）000000000000號│
│書附│      │」之名義，於臉書社│              │            │帳戶            │
│表5-│      │群網站刊登販售    ├───────┼──────┼────────┤
│1 編│      │IPHONE XS 256G手機│②108年9月30日│②3,000元   │李季鋺所申設之台│
│號2 │      │之虛偽訊息，適賴音│  17時56分    │            │北富邦銀行（012 │
│）  │      │帆上網瀏覽上開訊息│              │            │）000000000000號│
│    │      │後，雙方以LINE私訊│              │            │帳戶            │
│    │      │聯繫，致Ｂ○○陷於│              │            │                │
│    │      │錯誤，以網路銀行轉│              │            │                │
│    │      │帳方式匯款至右揭帳│              │            │                │
│    │      │戶。              │              │            │                │
├──┼───┼─────────┼───────┼──────┼────────┤
│20  │玄○○│不詳身分之成年詐騙│108年9月30日  │2萬9,987元  │李季鋺所申設之台│
│（即│      │人士冒用國泰世華銀│18時10分      │            │北富邦銀行（012 │
│起訴│      │行客服人員之名義，│              │            │）000000000000號│
│書附│      │致電玄○○佯稱：其│              │            │帳戶            │
│表5-│      │先前網路購物資料遭│              │            │                │
│1 編│      │駭客入侵，需依指示│              │            │                │
│號3 │      │至自動櫃員機操作取│              │            │                │
│）  │      │消云云，致玄○○陷│              │            │                │
│    │      │於錯誤，依指示以AT│              │            │                │
│    │      │M 轉帳方式匯款至右│              │            │                │
│    │      │揭帳戶。          │              │            │                │
├──┼───┼─────────┼───────┼──────┼────────┤
│21  │甲○○│不詳身分之成年詐騙│108年9月30日  │1萬5,000元  │吳亭萱所申設之渣│
│（即│      │人士冒用甲○○之臉│19時15分      │            │打銀行（052）108│
│起訴│      │書朋友暱稱「黃信凱│              │            │00000000000號帳 │
│書附│      │」之名義，於臉書社│              │            │戶              │
│表5-│      │群網站刊登販售IPHO│              │            │                │
│1 編│      │NE XS MAX 256G手機│              │            │                │
│號4 │      │之虛偽訊息，適尤姿│              │            │                │
│）  │      │尹上網瀏覽上開訊息│              │            │                │
│    │      │後，雙方以LINE私訊│              │            │                │
│    │      │聯繫，致甲○○陷於│              │            │                │
│    │      │錯誤，以ATM 轉帳方│              │            │                │
│    │      │式匯款至右揭帳戶。│              │            │                │
├──┼───┼─────────┼───────┼──────┼────────┤
│22  │黃○○│不詳身分之成年詐騙│108年9月30日  │1萬5,000元  │吳亭萱所申設之渣│
│（即│      │人士冒用黃○○之臉│20時48分      │            │打銀行（052）108│
│起訴│      │書朋友暱稱「鄒政樺│              │            │00000000000號帳 │
│書附│      │」之名義，於臉書社│              │            │戶              │
│表5-│      │群網站刊登販售IPHO│              │            │                │
│1 編│      │NE XS MAX 256G手機│              │            │                │
│號5 │      │之虛偽訊息，適鄭筑│              │            │                │
│）  │      │芸上網瀏覽上開訊息│              │            │                │
│    │      │後，雙方以LINE私訊│              │            │                │
│    │      │聯繫，致黃○○陷於│              │            │                │
│    │      │錯誤，以網路銀行轉│              │            │                │
│    │      │帳方式匯款至右揭帳│              │            │                │
│    │      │戶。              │              │            │                │
├──┼───┼─────────┼───────┼──────┼────────┤
│23  │丑○○│不詳身分之成年詐騙│108年9月30日  │1萬元       │吳亭萱所申設之渣│
│（即│      │人士冒用丑○○之臉│20時55分      │            │打銀行（052）108│
│起訴│      │書朋友暱稱「Vaness│              │            │00000000000號帳 │
│書附│      │a Chen」之名義，於│              │            │戶              │
│表5-│      │臉書社群網站刊登販│              │            │                │
│1 編│      │售IPHONE XS 256G手│              │            │                │
│號6 │      │機之虛偽訊息，適紀│              │            │                │
│）  │      │佩怡上網瀏覽上開訊│              │            │                │
│    │      │息後，雙方以LINE私│              │            │                │
│    │      │訊聯繫，致丑○○陷│              │            │                │
│    │      │於錯誤，以網路銀行│              │            │                │
│    │      │轉帳方式匯款至右揭│              │            │                │
│    │      │帳戶。            │              │            │                │
├──┼───┼─────────┼───────┼──────┼────────┤
│24  │丙○○│不詳身分之成年詐騙│108年9月30日  │2萬9,987元  │吳亭萱所申設之渣│
│（即│      │人士冒用綠界公司人│21時27分      │            │打銀行（052）108│
│起訴│      │員之名義，致電余倉│              │            │00000000000號帳 │
│書附│      │億佯稱：因網頁遭駭│              │            │戶              │
│表5-│      │客入侵，致其先前以│              │            │                │
│1 編│      │國泰世華銀行信用卡│              │            │                │
│號7 │      │刷卡消費之信用卡資│              │            │                │
│）  │      │料遭盜刷，需依指示│              │            │                │
│    │      │至自動櫃員機操作取│              │            │                │
│    │      │消云云，致丙○○陷│              │            │                │
│    │      │於錯誤，依指示以現│              │            │                │
│    │      │金存入ATM 轉帳方式│              │            │                │
│    │      │匯款至右揭帳戶。  │              │            │                │
├──┼───┼─────────┼───────┼──────┼────────┤
│25  │地○○│不詳身分之成年詐騙│108年9月30日  │1萬3,000元  │李季鋺所申設之台│
│（即│      │人士冒用地○○之臉│15時55分      │            │北富邦銀行（012 │
│起訴│      │書朋友暱稱「Little│              │            │）000000000000號│
│書附│      │-rascal Li」之名義│              │            │帳戶            │
│表5-│      │，於臉書社群網站刊│              │            │                │
│1 編│      │登販售IPHONE XS 25│              │            │                │
│號8 │      │6G手機之虛偽訊息，│              │            │                │
│）  │      │適地○○上網瀏覽上│              │            │                │
│    │      │開訊息後，雙方以LI│              │            │                │
│    │      │NE私訊聯繫，致劉生│              │            │                │
│    │      │武陷於錯誤，以網路│              │            │                │
│    │      │銀行轉帳方式匯款至│              │            │                │
│    │      │右揭帳戶。        │              │            │                │
└──┴───┴─────────┴───────┴──────┴────────┘
附表二（即起訴書附表1-2 ）：
┌────┬──────┬─────────┬────┬──────────────┐
│提領人  │提領時間    │提領地點          │提領金額│備註                        │
├────┼──────┼─────────┼────┼──────────────┤
│己○○  │108年9月28日│日盛銀行前金分行  │2萬元   │由告訴人辛○○於108 年9 月28│
│        │21時51分    │ATM               │        │日21時28分、21時41分，分別匯│
│        ├──────┼─────────┼────┤款2 萬9,985 元、3 萬元至蘇宗│
│        │108年9月28日│日盛銀行前金分行  │1萬元   │柘申設之國泰世華銀行（013 ）│
│        │21時52分    │ATM               │        │00 0000000000 號帳戶（附表一│
│        ├──────┼─────────┼────┤編號1 之⑤、⑦）。          │
│        │108年9月28日│日盛銀行前金分行  │2萬元   │證據出處：警四卷第191 至193 │
│        │21時52分    │ATM               │        │頁。                        │
│        ├──────┼─────────┼────┤                            │
│        │108年9月28日│日盛銀行前金分行  │9,000元 │                            │
│        │21時53分    │ATM               │        │                            │
└────┴──────┴─────────┴────┴──────────────┘
附表三（即起訴書附表2-2、3-2、4-2、5-2）：
┌───┬──────┬─────────┬───────┬────────────┐
│提領人│提領時間    │提領地點          │提領金額      │備註                    │
├───┼──────┼─────────┼───────┼────────────┤
│午○○│108年9月29日│高雄市小港區中山國│2萬元         │由告訴人Ａ○○、寅○○各│
│      │19時30分    │中前之玉山銀行ATM │              │於108 年9 月29日19時18分│
│      ├──────┼─────────┼───────┤、19時23分，匯款2 萬9985│
│      │108年9月29日│高雄市小港區中山國│2萬元         │元、2 萬9,989 元至許家洋│
│      │19時31分    │中前之玉山銀行ATM │              │申設之郵局（700 ）009127│
│      ├──────┼─────────┼───────┤80000000號帳戶（附表一編│
│      │108年9月29日│高雄市小港區中山國│1萬9,000元    │號2 之⑥、編號3 之①）。│
│      │19時33分    │中前之玉山銀行ATM │              │證據出處：警五卷第7 至11│
│      │            │                  │              │頁                      │
│      ├──────┼─────────┼───────┼────────────┤
│      │108年9月29日│高雄市鳳山區光遠路│提領5次，     │由告訴人乙○○、辰○○各│
│      │22時16分至22│163號上海商業銀行 │共計6萬6,000元│於108 年9 月29日21時57分│
│      │時30分      │ATM               │              │、22時14分，匯款3 萬998 │
│      │            │                  │              │元、5,050 元至鄭麗惠申設│
│      │            │                  │              │之臺灣中小企銀（050 ）08│
│      │            │                  │              │000000000 號帳戶（附表一│
│      │            │                  │              │編號4 之①、編號5 ）。  │
│      │            │                  │              │證據出處：警二卷第183 頁│
│      ├──────┼─────────┼───────┼────────────┤
│      │108年9月29日│高雄市鳳山區維新路│提領5次，     │由告訴人乙○○於108 年9 │
│      │23時25分至23│124號鳳山農會ATM  │共計9萬3,000元│月29日23時5 分、23時8 分│
│      │時28分      │                  │              │、23時14分，分別匯款4 萬│
│      │            │                  │              │9,989 元、1 萬9,989元、2│
│      │            │                  │              │萬4,024 元至鄭麗惠申設之│
│      │            │                  │              │郵局（700 ）000000000000│
│      │            │                  │              │97號帳戶（附表一編號4 之│
│      │            │                  │              │②、③、④）。          │
│      │            │                  │              │證據出處：警二卷第209 至│
│      │            │                  │              │210 頁                  │
│      ├──────┼─────────┼───────┼────────────┤
│      │108年9月30日│高雄市鳳山區五甲二│提領2次，     │由告訴人巳○○、酉○○各│
│      │13時12分至13│路256號土地銀行ATM│共計2萬5,000元│於108 年9 月30日12時35分│
│      │時13分      │                  │              │、12時52分，匯款1 萬3,00│
│      │            │                  │              │0 元、1 萬3,000 元至呂紹│
│      │            │                  │              │明申設之板信商業銀行（11│
│      │            │                  │              │8 ）00000000000000號帳戶│
│      │            │                  │              │（附表一編號6 、7 ）。  │
│      │            │                  │              │證據出處：警二卷第225 頁│
│      ├──────┼─────────┼───────┼────────────┤
│      │108年9月30日│高雄市鳳山區南華路│提領2次，     │由告訴人子○○於108 年9 │
│      │13時42分至13│83號全家便利商店內│共計3萬元     │月30日13時17分匯款1 萬5,│
│      │時43分      │ATM               │              │000 元至呂紹明申設之板信│
│      │            │                  │              │商業銀行（118 ）00000000│
│      │            │                  │              │381313號帳戶（附表一編號│
│      │            │                  │              │8 ）。                  │
│      │            │                  │              │證據出處：警二卷第225 頁│
│      ├──────┼─────────┼───────┼────────────┤
│      │108年9月30日│高雄市鳳山區華興街│1萬5,000元    │由告訴人丁○○於108 年9 │
│      │14時45分    │37號鳳山農會老爺辦│              │月30日14時41分匯款1 萬5,│
│      │            │事處ATM           │              │000 元至呂紹明申設之板信│
│      │            │                  │              │商業銀行（118 ）00000000│
│      │            │                  │              │381313號帳戶（附表一編號│
│      │            │                  │              │9 之①）。              │
│      │            │                  │              │證據出處：警二卷第225 頁│
│      ├──────┼─────────┼───────┼────────────┤
│      │108年9月30日│高雄市鳳山區華興街│提領2次，     │由告訴人戊○○於108 年9 │
│      │14時55分至14│37號鳳山農會老爺辦│共計2萬9,000元│月30日14時46分，匯款3 萬│
│      │時57分      │事處ATM           │              │元至呂紹明申設之郵局（70│
│      │            │                  │              │0 ）0000000000000 號帳戶│
│      │            │                  │              │（附表一編號10）。      │
│      │            │                  │              │證據出處：警二卷第307 至│
│      │            │                  │              │309 頁                  │
│      ├──────┼─────────┼───────┼────────────┤
│      │108年9月30日│高雄市鳳山區保泰路│1萬5,000元    │由告訴人丁○○於108 年9 │
│      │15時10分    │322號第一銀行五甲 │              │月30日15時5 分匯款1 萬5,│
│      │            │分行ATM           │              │000 元至呂紹明申設之郵局│
│      │            │                  │              │（700 ）0000000000000 號│
│      │            │                  │              │帳戶（附表一編號9 之②）│
│      │            │                  │              │。                      │
│      │            │                  │              │證據出處：警二卷第307至 │
│      │            │                  │              │309 頁                  │
│      ├──────┼─────────┼───────┼────────────┤
│      │108年9月30日│高雄市前鎮區永豐路│1萬元         │由告訴人戌○○於108 年9 │
│      │15時24分    │13號彰化銀行南高雄│              │月30日15時15分，匯款1 萬│
│      │            │分行ATM           │              │元至呂紹明申設之郵局（70│
│      │            │                  │              │0 ）0000000000000 號帳戶│
│      │            │                  │              │（附表一編號11）。      │
│      │            │                  │              │證據出處：警二卷第307 至│
│      │            │                  │              │309 頁                  │
│      ├──────┼─────────┼───────┼────────────┤
│      │108年9月30日│高雄市前鎮區保泰路│提領4次，     │由告訴人亥○○、申○○、│
│      │15時51分至15│289號富邦銀行前鎮 │共計7萬5,000元│天○○各於108 年9 月30日│
│      │時53分      │分行ATM           │              │15時34分、15時43分、15時│
│      │            │                  │              │37分，匯款3 萬元、2 萬5,│
│      │            │                  │              │000 元、2 萬元至呂紹明申│
│      │            │                  │              │設之郵局（700 ）00000002│
│      │            │                  │              │73526 號帳戶（附表一編號│
│      │            │                  │              │12、13、14）。          │
│      │            │                  │              │證據出處：警二卷第307 至│
│      │            │                  │              │309 頁                  │
│      ├──────┼─────────┼───────┼────────────┤
│      │108年9月30日│高雄市前鎮區保泰路│1萬3,000元    │由告訴人地○○於108 年9 │
│      │16時3分     │289號富邦銀行前鎮 │              │月30日15時55分匯款1 萬3,│
│      │            │分行ATM           │              │000 元至李季鋺申設之台北│
│      │            │                  │              │富邦銀行（012 ）00000000│
│      │            │                  │              │4936號帳戶（附表一編號25│
│      │            │                  │              │）。                    │
│      │            │                  │              │證據出處：警六卷第25頁、│
│      │            │                  │              │警七卷第25頁            │
│      ├──────┼─────────┼───────┼────────────┤
│      │108年9月30日│高雄市前鎮區漁港路│2萬5元        │證據出處：警六卷第25頁  │
│      │16時35分    │52號高雄銀行草衙分│              │                        │
│      │            │行ATM             │              │                        │
│      ├──────┼─────────┼───────┤                        │
│      │108年9月30日│高雄市前鎮區漁港路│5,005元       │                        │
│      │16時36分    │52號高雄銀行草衙分│              │                        │
│      │            │行ATM             │              │                        │
│      ├──────┼─────────┼───────┼────────────┤
│      │108年9月30日│高雄市前鎮區草衙二│1萬3,005元    │由告訴人Ｂ○○於108 年9 │
│      │18時9分     │路517號元大銀行前 │              │月30日17時55分、17時56分│
│      │            │鎮分行ATM         │              │，分別匯款1 萬元、3,000 │
│      │            │                  │              │元至李季鋺申設之台北富邦│
│      │            │                  │              │銀行（012 ）000000000000│
│      │            │                  │              │號帳戶（附表一編號19之①│
│      │            │                  │              │、②）。                │
│      │            │                  │              │證據出處：警六卷第25頁、│
│      │            │                  │              │警七卷第25頁            │
│      ├──────┼─────────┼───────┼────────────┤
│      │108年9月30日│高雄市前鎮區草衙二│2萬5元        │由告訴人玄○○於108 年9 │
│      │18時15分    │路517號元大銀行前 │              │月30日18時10分，匯款2 萬│
│      │            │鎮分行ATM         │              │9,987 元至李季鋺申設之台│
│      ├──────┼─────────┼───────┤北富邦銀行（012 ）735168│
│      │108年9月30日│高雄市前鎮區草衙二│1萬5元        │00 0000 號帳戶（附表一編│
│      │18時16分    │路517號元大銀行前 │              │號20）。                │
│      │            │鎮分行ATM         │              │證據出處：警六卷第25頁、│
│      │            │                  │              │警七卷第25頁            │
│      ├──────┼─────────┼───────┼────────────┤
│      │108年9月30日│高雄市前鎮區草衙二│1萬4,005元    │由告訴人甲○○於108 年9 │
│      │19時24分    │路517號元大銀行前 │              │月30日19時15分匯款1 萬5,│
│      │            │鎮分行ATM         │              │000 元至吳亭萱申設之渣打│
│      │            │                  │              │銀行（052 ）000000000000│
│      │            │                  │              │92號帳戶（附表一編號21）│
│      │            │                  │              │。                      │
│      │            │                  │              │證據出處：警六卷第25頁  │
│      ├──────┼─────────┼───────┼────────────┤
│      │108年9月30日│高雄市前鎮區漁港路│2萬5元        │證據出處：警六卷第25、15│
│      │20時43分    │8號合作金庫銀行前 │              │1 頁                    │
│      │            │鎮分行ATM         │              │                        │
│      ├──────┼─────────┼───────┤                        │
│      │108年9月30日│高雄市前鎮區漁港路│5,005元       │                        │
│      │20時44分    │8號合作金庫銀行前 │              │                        │
│      │            │鎮分行ATM         │              │                        │
│      │            │                  │              │                        │
│      ├──────┼─────────┼───────┼────────────┤
│      │108年9月30日│高雄市前鎮區漁港路│1萬5,005元    │由告訴人黃○○於108 年9 │
│      │20時54分    │8號合作金庫銀行前 │              │月30日20時48分，匯款1 萬│
│      │            │鎮分行ATM         │              │5,000 元至吳亭萱申設之渣│
│      │            │                  │              │打銀行（052 ）0000000000│
│      │            │                  │              │8692號帳戶（附表一編號22│
│      │            │                  │              │）。                    │
│      │            │                  │              │證據出處：警六卷第25頁  │
│      ├──────┼─────────┼───────┼────────────┤
│      │108年9月30日│高雄市前鎮區漁港路│1萬5元        │由告訴人丑○○於108 年9 │
│      │20時58分    │8號合作金庫銀行前 │              │月30日20時55分，匯款1 萬│
│      │            │鎮分行ATM         │              │元至吳亭萱申設之渣打銀行│
│      │            │                  │              │（052 ）00000000000000號│
│      │            │                  │              │帳戶（附表一編號23）。  │
│      │            │                  │              │證據出處：警六卷第25頁  │
│      ├──────┼─────────┼───────┼────────────┤
│      │108年9月30日│高雄市前鎮區漁港路│1萬5元        │由告訴人丙○○於108 年9 │
│      │21時33分    │8號合作金庫銀行前 │              │月30日21時27分匯款2 萬9,│
│      │            │鎮分行ATM         │              │9 87元至吳亭萱申設之渣打│
│      ├──────┼─────────┼───────┤銀行（052）0000000000000│
│      │108年9月30日│高雄市前鎮區漁港路│2萬5元        │2 號帳戶（附表一編號24）│
│      │21時34分    │8號合作金庫銀行前 │              │。                      │
│      │            │鎮分行ATM         │              │證據出處：警六卷第25頁  │
│      ├──────┼─────────┼───────┼────────────┤
│      │108年9月30日│高雄市前鎮區漁港路│5,005元       │證據出處：警六卷第25、14│
│      │21時35分    │8號合作金庫銀行前 │              │1 頁                    │
│      │            │鎮分行ATM         │              │                        │
│      ├──────┼─────────┼───────┼────────────┤
│      │108年9月30日│高雄市前鎮區漁港路│2萬5元        │證據出處：警六卷第25頁  │
│      │21時44分    │52號高雄銀行草衙分│              │                        │
│      │            │行ATM             │              │                        │
│      ├──────┼─────────┼───────┤                        │
│      │108年9月30日│高雄市前鎮區漁港路│1萬5元        │                        │
│      │21時45分    │52號高雄銀行草衙分│              │                        │
│      │            │行ATM             │              │                        │
│      ├──────┼─────────┼───────┼────────────┤
│      │108年9月30日│高雄市前鎮區漁港路│1萬5,005元    │證據出處：警六卷第25、15│
│      │21時46分    │52號高雄銀行草衙分│              │1 頁                    │
│      │            │行ATM             │              │                        │
│      ├──────┼─────────┼───────┼────────────┤
│      │108年10月1日│高雄市大寮區鳳林三│2萬5元        │由告訴人卯○○於108 年10│
│      │11時53分    │路539號彰化銀行大 │              │月1 日11時8 分匯款8 萬元│
│      │            │發分行ATM         │              │至吳亭萱申設之郵局（700 │
│      ├──────┼─────────┼───────┤）00000000000000號帳戶（│
│      │108年10月1日│高雄市大寮區鳳林三│2萬5元        │附表一編號15）。        │
│      │11時54分    │路539號彰化銀行大 │              │證據出處：警一卷第45頁、│
│      │            │發分行ATM         │              │偵一卷第47頁            │
│      ├──────┼─────────┼───────┤                        │
│      │108年10月1日│高雄市大寮區鳳林三│2萬5元        │                        │
│      │11時55分    │路539號彰化銀行大 │              │                        │
│      │            │發分行ATM         │              │                        │
│      ├──────┼─────────┼───────┤                        │
│      │108年10月1日│高雄市大寮區鳳林三│2萬5元        │                        │
│      │11時56分    │路539號彰化銀行大 │              │                        │
│      │            │發分行ATM         │              │                        │
│      ├──────┼─────────┼───────┼────────────┤
│      │108年10月1日│高雄市大寮區鳳林三│2萬5元        │由告訴人廖芊蕙於108 年10│
│      │12時4分     │路530號大寮郵局ATM│              │月1 日11時52分匯款18萬元│
│      ├──────┼─────────┼───────┤至張瑋程申設之合作金庫銀│
│      │108年10月1日│高雄市大寮區鳳林三│2萬5元        │行（006 ）0000000000000 │
│      │12時5分     │路530號大寮郵局ATM│              │號帳戶（附表一編號16）。│
│      ├──────┼─────────┼───────┤證據出處：偵一卷第47、59│
│      │108年10月1日│高雄市大寮區鳳林三│2萬5元        │頁                      │
│      │12時6分     │路530號大寮郵局ATM│              │                        │
│      ├──────┼─────────┼───────┤                        │
│      │108年10月1日│高雄市大寮區鳳林三│2萬5元        │                        │
│      │12時7分     │路530號大寮郵局ATM│              │                        │
│      ├──────┼─────────┼───────┤                        │
│      │108年10月1日│高雄市大寮區鳳林三│2萬5元        │                        │
│      │12時7分     │路530號大寮郵局ATM│              │                        │
│      ├──────┼─────────┼───────┤                        │
│      │108年10月1日│高雄市大寮區鳳林三│2萬5元        │                        │
│      │12時8分     │路530號大寮郵局ATM│              │                        │
│      ├──────┼─────────┼───────┤                        │
│      │108年10月1日│高雄市大寮區鳳林三│2萬5元        │                        │
│      │12時9分     │路530號大寮郵局ATM│              │                        │
│      ├──────┼─────────┼───────┤                        │
│      │108年10月1日│高雄市大寮區鳳林三│1萬5元        │                        │
│      │12時10分    │路530號大寮郵局ATM│              │                        │
│      ├──────┼─────────┼───────┼────────────┤
│      │108年10月1日│高雄市大寮區鳳林三│1萬1,500元    │由告訴人壬○○及其他被害│
│      │12時31分    │路530號大寮郵局ATM│              │人各於108 年10月1 日12時│
│      ├──────┼─────────┼───────┤24分、12時31分匯款1 萬5,│
│      │108年10月1日│高雄市大寮區鳳林三│1萬3,000元    │000 元、1 萬5,000 元至張│
│      │12時32分    │路530號大寮郵局ATM│              │瑋程申設之第一銀行（007 │
│      ├──────┼─────────┼───────┤）00000000000 號帳戶（附│
│      │108年10月1日│高雄市大寮區鳳林三│5,000元       │表一編號17）。          │
│      │12時33分    │路530號大寮郵局ATM│              │證據出處：偵一卷第47、67│
│      │            │                  │              │頁                      │
│      ├──────┼─────────┼───────┼────────────┤
│      │108年10月1日│高雄市大寮區鳳林三│1萬3,000元    │證據出處：偵一卷第47、67│
│      │13時16分    │路539號彰化銀行大 │              │頁                      │
│      │            │發分行ATM         │              │                        │
│      ├──────┼─────────┼───────┤                        │
│      │108年10月1日│高雄市大寮區鳳林三│5,000元       │                        │
│      │13時22分    │路539號彰化銀行大 │              │                        │
│      │            │發分行ATM         │              │                        │
│      ├──────┼─────────┼───────┼────────────┤
│      │108年10月1日│高雄市大寮區鳳林三│1萬5,000元    │由告訴人庚○○於108 年10│
│      │13時43分    │路539號彰化銀行大 │              │月1 日13時41分，匯款1 萬│
│      │            │發分行ATM         │              │5,000 元至張瑋程申設之第│
│      │            │                  │              │一銀行（007 ）0000000000│
│      │            │                  │              │6 號帳戶（附表一編號18）│
│      │            │                  │              │。                      │
│      │            │                  │              │證據出處：偵一卷第47、67│
│      │            │                  │              │頁                      │
└───┴──────┴─────────┴───────┴────────────┘
附表四：
┌─┬──────┬──────────────────┐
│編│事實        │宣告刑                              │
│號│            │                                    │
├─┼──────┼──────────────────┤
│1 │附表一編號1 │宇○○犯三人以上共同詐欺取財罪，累犯│
│  │            │，處有期徒刑壹年拾壹月。            │
│  │            │宙○○犯三人以上共同詐欺取財罪，處有│
│  │            │期徒刑壹年玖月。                    │
│  │            │未○○犯三人以上共同詐欺取財罪，累犯│
│  │            │，處有期徒刑壹年玖月。              │
│  │            │己○○犯三人以上共同詐欺取財罪，處有│
│  │            │期徒刑壹年捌月。                    │
├─┼──────┼──────────────────┤
│2 │附表一編號2 │宇○○犯三人以上共同詐欺取財罪，累犯│
│  │            │，處有期徒刑壹年拾月。              │
│  │            │宙○○犯三人以上共同詐欺取財罪，處有│
│  │            │期徒刑壹年玖月。                    │
│  │            │未○○犯三人以上共同詐欺取財罪，累犯│
│  │            │，處有期徒刑壹年玖月。              │
│  │            │己○○犯三人以上共同詐欺取財罪，處有│
│  │            │期徒刑壹年玖月。                    │
│  │            │午○○犯三人以上共同詐欺取財罪，處有│
│  │            │期徒刑壹年捌月。                    │
├─┼──────┼──────────────────┤
│3 │附表一編號3 │宇○○犯三人以上共同詐欺取財罪，累犯│
│  │            │，處有期徒刑壹年玖月。              │
│  │            │宙○○犯三人以上共同詐欺取財罪，處有│
│  │            │期徒刑壹年柒月。                    │
│  │            │未○○犯三人以上共同詐欺取財罪，累犯│
│  │            │，處有期徒刑壹年柒月。              │
│  │            │己○○犯三人以上共同詐欺取財罪，處有│
│  │            │期徒刑壹年陸月。                    │
│  │            │午○○犯三人以上共同詐欺取財罪，處有│
│  │            │期徒刑壹年陸月。                    │
├─┼──────┼──────────────────┤
│4 │附表一編號4 │宇○○犯三人以上共同詐欺取財罪，累犯│
│  │            │，處有期徒刑壹年玖月。              │
│  │            │宙○○犯三人以上共同詐欺取財罪，處有│
│  │            │期徒刑壹年柒月。                    │
│  │            │未○○犯三人以上共同詐欺取財罪，累犯│
│  │            │，處有期徒刑壹年柒月。              │
├─┼──────┼──────────────────┤
│5 │附表一編號5 │宇○○犯三人以上共同詐欺取財罪，累犯│
│  │            │，處有期徒刑壹年肆月。              │
│  │            │宙○○犯三人以上共同詐欺取財罪，處有│
│  │            │期徒刑壹年貳月。                    │
│  │            │未○○犯三人以上共同詐欺取財罪，累犯│
│  │            │，處有期徒刑壹年貳月。              │
├─┼──────┼──────────────────┤
│6 │附表一編號6 │宇○○犯三人以上共同詐欺取財罪，累犯│
│  │            │，處有期徒刑壹年肆月。              │
│  │            │宙○○犯三人以上共同詐欺取財罪，處有│
│  │            │期徒刑壹年貳月。                    │
│  │            │未○○犯三人以上共同詐欺取財罪，累犯│
│  │            │，處有期徒刑壹年貳月。              │
│  │            │午○○犯三人以上共同詐欺取財罪，處有│
│  │            │期徒刑壹年壹月。                    │
├─┼──────┼──────────────────┤
│7 │附表一編號7 │宇○○犯三人以上共同詐欺取財罪，累犯│
│  │            │，處有期徒刑壹年肆月。              │
│  │            │宙○○犯三人以上共同詐欺取財罪，處有│
│  │            │期徒刑壹年貳月。                    │
│  │            │未○○犯三人以上共同詐欺取財罪，累犯│
│  │            │，處有期徒刑壹年貳月。              │
│  │            │午○○犯三人以上共同詐欺取財罪，處有│
│  │            │期徒刑壹年壹月。                    │
├─┼──────┼──────────────────┤
│8 │附表一編號8 │宇○○犯三人以上共同詐欺取財罪，累犯│
│  │            │，處有期徒刑壹年肆月。              │
│  │            │宙○○犯三人以上共同詐欺取財罪，處有│
│  │            │期徒刑壹年貳月。                    │
│  │            │未○○犯三人以上共同詐欺取財罪，累犯│
│  │            │，處有期徒刑壹年貳月。              │
│  │            │午○○犯三人以上共同詐欺取財罪，處有│
│  │            │期徒刑壹年壹月。                    │
├─┼──────┼──────────────────┤
│9 │附表一編號9 │宇○○犯三人以上共同詐欺取財罪，累犯│
│  │            │，處有期徒刑壹年伍月。              │
│  │            │宙○○犯三人以上共同詐欺取財罪，處有│
│  │            │期徒刑壹年參月。                    │
│  │            │未○○犯三人以上共同詐欺取財罪，累犯│
│  │            │，處有期徒刑壹年參月。              │
│  │            │午○○犯三人以上共同詐欺取財罪，處有│
│  │            │期徒刑壹年貳月。                    │
├─┼──────┼──────────────────┤
│10│附表一編號10│宇○○犯三人以上共同詐欺取財罪，累犯│
│  │            │，處有期徒刑壹年伍月。              │
│  │            │宙○○犯三人以上共同詐欺取財罪，處有│
│  │            │期徒刑壹年參月。                    │
│  │            │未○○犯三人以上共同詐欺取財罪，累犯│
│  │            │，處有期徒刑壹年參月。              │
│  │            │午○○犯三人以上共同詐欺取財罪，處有│
│  │            │期徒刑壹年貳月。                    │
├─┼──────┼──────────────────┤
│11│附表一編號11│宇○○犯三人以上共同詐欺取財罪，累犯│
│  │            │，處有期徒刑壹年肆月。              │
│  │            │宙○○犯三人以上共同詐欺取財罪，處有│
│  │            │期徒刑壹年貳月。                    │
│  │            │未○○犯三人以上共同詐欺取財罪，累犯│
│  │            │，處有期徒刑壹年貳月。              │
│  │            │午○○犯三人以上共同詐欺取財罪，處有│
│  │            │期徒刑壹年壹月。                    │
├─┼──────┼──────────────────┤
│12│附表一編號12│宇○○犯三人以上共同詐欺取財罪，累犯│
│  │            │，處有期徒刑壹年伍月。              │
│  │            │宙○○犯三人以上共同詐欺取財罪，處有│
│  │            │期徒刑壹年參月。                    │
│  │            │未○○犯三人以上共同詐欺取財罪，累犯│
│  │            │，處有期徒刑壹年參月。              │
│  │            │午○○犯三人以上共同詐欺取財罪，處有│
│  │            │期徒刑壹年貳月。                    │
├─┼──────┼──────────────────┤
│13│附表一編號13│宇○○犯三人以上共同詐欺取財罪，累犯│
│  │            │，處有期徒刑壹年伍月。              │
│  │            │宙○○犯三人以上共同詐欺取財罪，處有│
│  │            │期徒刑壹年參月。                    │
│  │            │未○○犯三人以上共同詐欺取財罪，累犯│
│  │            │，處有期徒刑壹年參月。              │
│  │            │午○○犯三人以上共同詐欺取財罪，處有│
│  │            │期徒刑壹年貳月。                    │
├─┼──────┼──────────────────┤
│14│附表一編號14│宇○○犯三人以上共同詐欺取財罪，累犯│
│  │            │，處有期徒刑壹年伍月。              │
│  │            │宙○○犯三人以上共同詐欺取財罪，處有│
│  │            │期徒刑壹年參月。                    │
│  │            │未○○犯三人以上共同詐欺取財罪，累犯│
│  │            │，處有期徒刑壹年參月。              │
│  │            │午○○犯三人以上共同詐欺取財罪，處有│
│  │            │期徒刑壹年貳月。                    │
├─┼──────┼──────────────────┤
│15│附表一編號15│宇○○犯三人以上共同詐欺取財罪，累犯│
│  │            │，處有期徒刑壹年柒月。              │
│  │            │宙○○犯三人以上共同詐欺取財罪，處有│
│  │            │期徒刑壹年伍月。                    │
│  │            │未○○犯三人以上共同詐欺取財罪，累犯│
│  │            │，處有期徒刑壹年伍月。              │
│  │            │午○○犯三人以上共同詐欺取財罪，處有│
│  │            │期徒刑壹年肆月。                    │
├─┼──────┼──────────────────┤
│16│附表一編號16│宇○○犯三人以上共同詐欺取財罪，累犯│
│  │            │，處有期徒刑壹年拾月。              │
│  │            │宙○○犯三人以上共同詐欺取財罪，處有│
│  │            │期徒刑壹年玖月。                    │
│  │            │未○○犯三人以上共同詐欺取財罪，累犯│
│  │            │，處有期徒刑壹年玖月。              │
│  │            │午○○犯三人以上共同詐欺取財罪，處有│
│  │            │期徒刑壹年捌月。                    │
├─┼──────┼──────────────────┤
│17│附表一編號17│宇○○犯三人以上共同詐欺取財罪，累犯│
│  │            │，處有期徒刑壹年肆月。              │
│  │            │宙○○犯三人以上共同詐欺取財罪，處有│
│  │            │期徒刑壹年貳月。                    │
│  │            │未○○犯三人以上共同詐欺取財罪，累犯│
│  │            │，處有期徒刑壹年貳月。              │
│  │            │午○○犯三人以上共同詐欺取財罪，處有│
│  │            │期徒刑壹年壹月。                    │
├─┼──────┼──────────────────┤
│18│附表一編號18│宇○○犯三人以上共同詐欺取財罪，累犯│
│  │            │，處有期徒刑壹年肆月。              │
│  │            │宙○○犯三人以上共同詐欺取財罪，處有│
│  │            │期徒刑壹年貳月。                    │
│  │            │未○○犯三人以上共同詐欺取財罪，累犯│
│  │            │，處有期徒刑壹年貳月。              │
│  │            │午○○犯三人以上共同詐欺取財罪，處有│
│  │            │期徒刑壹年壹月。                    │
├─┼──────┼──────────────────┤
│19│附表一編號19│宇○○犯三人以上共同詐欺取財罪，累犯│
│  │            │，處有期徒刑壹年肆月。              │
│  │            │宙○○犯三人以上共同詐欺取財罪，處有│
│  │            │期徒刑壹年貳月。                    │
│  │            │未○○犯三人以上共同詐欺取財罪，累犯│
│  │            │，處有期徒刑壹年貳月。              │
│  │            │午○○犯三人以上共同詐欺取財罪，處有│
│  │            │期徒刑壹年壹月。                    │
├─┼──────┼──────────────────┤
│20│附表一編號20│宇○○犯三人以上共同詐欺取財罪，累犯│
│  │            │，處有期徒刑壹年伍月。              │
│  │            │宙○○犯三人以上共同詐欺取財罪，處有│
│  │            │期徒刑壹年參月。                    │
│  │            │未○○犯三人以上共同詐欺取財罪，累犯│
│  │            │，處有期徒刑壹年參月。              │
│  │            │午○○犯三人以上共同詐欺取財罪，處有│
│  │            │期徒刑壹年貳月。                    │
├─┼──────┼──────────────────┤
│21│附表一編號21│宇○○犯三人以上共同詐欺取財罪，累犯│
│  │            │，處有期徒刑壹年肆月。              │
│  │            │宙○○犯三人以上共同詐欺取財罪，處有│
│  │            │期徒刑壹年貳月。                    │
│  │            │未○○犯三人以上共同詐欺取財罪，累犯│
│  │            │，處有期徒刑壹年貳月。              │
│  │            │午○○犯三人以上共同詐欺取財罪，處有│
│  │            │期徒刑壹年壹月。                    │
├─┼──────┼──────────────────┤
│22│附表一編號22│宇○○犯三人以上共同詐欺取財罪，累犯│
│  │            │，處有期徒刑壹年肆月。              │
│  │            │宙○○犯三人以上共同詐欺取財罪，處有│
│  │            │期徒刑壹年貳月。                    │
│  │            │未○○犯三人以上共同詐欺取財罪，累犯│
│  │            │，處有期徒刑壹年貳月。              │
│  │            │午○○犯三人以上共同詐欺取財罪，處有│
│  │            │期徒刑壹年壹月。                    │
├─┼──────┼──────────────────┤
│23│附表一編號23│宇○○犯三人以上共同詐欺取財罪，累犯│
│  │            │，處有期徒刑壹年肆月。              │
│  │            │宙○○犯三人以上共同詐欺取財罪，處有│
│  │            │期徒刑壹年貳月。                    │
│  │            │未○○犯三人以上共同詐欺取財罪，累犯│
│  │            │，處有期徒刑壹年貳月。              │
│  │            │午○○犯三人以上共同詐欺取財罪，處有│
│  │            │期徒刑壹年壹月。                    │
├─┼──────┼──────────────────┤
│24│附表一編號24│宇○○犯三人以上共同詐欺取財罪，累犯│
│  │            │，處有期徒刑壹年伍月。              │
│  │            │宙○○犯三人以上共同詐欺取財罪，處有│
│  │            │期徒刑壹年參月。                    │
│  │            │未○○犯三人以上共同詐欺取財罪，累犯│
│  │            │，處有期徒刑壹年參月。              │
│  │            │午○○犯三人以上共同詐欺取財罪，處有│
│  │            │期徒刑壹年貳月。                    │
├─┼──────┼──────────────────┤
│25│附表一編號25│宇○○犯三人以上共同詐欺取財罪，累犯│
│  │            │，處有期徒刑壹年肆月。              │
│  │            │宙○○犯三人以上共同詐欺取財罪，處有│
│  │            │期徒刑壹年貳月。                    │
│  │            │未○○犯三人以上共同詐欺取財罪，累犯│
│  │            │，處有期徒刑壹年貳月。              │
│  │            │午○○犯三人以上共同詐欺取財罪，處有│
│  │            │期徒刑壹年壹月。                    │
└─┴──────┴──────────────────┘
〈卷證索引〉
┌─┬────────────────────┬───┐
│1 │高雄市政府警察局林園分局高市警林分偵字第│警一卷│
│  │00000000000號刑案偵查卷宗               │      │
├─┼────────────────────┼───┤
│2 │高雄市政府警察局鳳山分局高市警鳳分偵字第│警二卷│
│  │00000000000號刑案偵查卷宗               │      │
├─┼────────────────────┼───┤
│3 │高雄市政府警察局林園分局高市警林分偵字第│警三卷│
│  │00000000000號刑案偵查卷宗               │      │
├─┼────────────────────┼───┤
│4 │高雄市政府警察局新興分局高市警新分偵字第│警四卷│
│  │00000000000號刑案偵查卷宗               │      │
├─┼────────────────────┼───┤
│5 │高雄市政府警察局小港分局高市警港分偵字第│警五卷│
│  │00000000000號刑案偵查卷宗               │      │
├─┼────────────────────┼───┤
│6 │高雄市政府警察局前鎮分局高市警前分偵字第│警六卷│
│  │00000000000號刑案偵查卷宗               │      │
├─┼────────────────────┼───┤
│7 │高雄市政府警察局前鎮分局高市警前分偵字第│警七卷│
│  │00000000000號刑案偵查卷宗               │      │
├─┼────────────────────┼───┤
│8 │臺灣高雄地方檢察署108年度他字第7739號卷 │他一卷│
├─┼────────────────────┼───┤
│9 │臺灣高雄地方檢察署108年度他字第8791號卷 │他二卷│
├─┼────────────────────┼───┤
│10│臺灣高雄地方檢察署108年度偵字第18902號卷│偵一卷│
├─┼────────────────────┼───┤
│11│臺灣高雄地方檢察署108年度偵字第22068號卷│偵二卷│
├─┼────────────────────┼───┤
│12│臺灣高雄地方檢察署109年度偵字第1408號卷 │偵三卷│
├─┼────────────────────┼───┤
│13│臺灣高雄地方檢察署109年度偵字第2539號卷 │偵四卷│
├─┼────────────────────┼───┤
│14│臺灣高雄地方檢察署109年度偵字第2539號卷 │偵五卷│
├─┼────────────────────┼───┤
│15│臺灣高雄地方檢察署109年度偵字第6954號卷 │偵六卷│
├─┼────────────────────┼───┤
│16│臺灣高雄地方檢察署109年度偵字第6959號卷 │偵七卷│
├─┼────────────────────┼───┤
│17│臺灣高雄地方檢察署109年度查扣字第104號卷│查扣卷│
├─┼────────────────────┼───┤
│18│本院109度審訴字第1298號卷               │審訴卷│
├─┼────────────────────┼───┤
│19│本院110年度訴字第109號卷（卷一）        │訴一卷│
├─┼────────────────────┼───┤
│20│本院110年度訴字第109號卷（卷二）        │訴二卷│
└─┴────────────────────┴───┘